---
title: "R学习建议"
author: 
- affiliation: Dongbei University of Finance & Economics
  name: Studennt. LJJ
date: "`r Sys.Date()`"
output: 
  html_document:
    highlight: espresso
    theme: paper
    toc: true
    toc_float:
      collapsed: false
      smooth_scroll: true
    toc_depth: 5
---

```{r setup, include=FALSE}
knitr::opts_chunk$set(echo = TRUE,
                      fig.show = "hold",
                      fig.align = "center",
                      tidy = FALSE)
```

## 加载经常用的R包

```{r,warning=FALSE,message=FALSE}
library(pacman)
# 模型
p_load(tidyverse,grf,glmnet,caret,tidytext,fpp2,
       forecast,car,tseries,hdm,tidymodels,broom)

# 读数据
p_load(readxl,writexl,data.table,openxlsx,haven,rvest)

# 数据探索
p_load(DT,skimr,DataExplorer,explore,vtable,stringr,lubridate)

# 可视化
p_load(patchwork,ggrepel,ggcorrplot,gghighlight,ggthemes,shiny)

# 其它常用包
p_load(magrittr,listviewer,devtools,here,janitor,reticulate,jsonlite)
```

## R语言学习建议

R语言的特点是：功能极其强大；各种辅助软件包千差万别（多达数千种）

函数功能丰富（每个better包中常有几十甚至上百个高价值函数）

基于R语言的特点有以下几条建议：

- 1、规避陷阱：慎入群、慎入论坛、慎提问、慎写代码,多思考、多谷歌、多测试

- 2、学习策略：
  - 循序渐进、多读经典图书
  - 多读系统帮助；多写测试代码
  - 站在巨人的肩膀上（不是自己慢慢写代码实现已存在功能）

- 3、初级阶段：
  - 制订长远学习计划
  - 坚持读书，读好书
  - 成体系、成系统的学习R语言：数据分析、数据可视化、计量、金融、机器学习

- 4、中高级阶段：以软件包为核心

- 5、高级方法：
  - 扫描式学习软件包，重点自己领域的软件包即可
  - 建立自己的示例代码库，直接调用，定期重构代码
  - 翻译扩展软件包
  - 制作电子档（学习笔记）发布

提升金融大数据处理能力的几条建议

- 1、多积累交易品基础知识：外汇、股指、能源、金属、农产品、信用产品、ETF基金。了解的越多，交易盈利的机会越多，风险越小

- 2、多积累极端市场行情的案例：1987年股灾、1994年债券市场崩溃、1997年亚洲金融危机、1998年俄罗斯债务危机、2008年次级债危机

- 3、多积累前辈成功、失败的案例。前辈遇到的情况我们也会遇到，模型是否能够扛住

- 4、多思考成功案例背后的通用模式、模型：很多案例有类似的模式如公司危机模式、季节模式、计划事件模式都可以总结成数学模型

- 5、多积累跨学科模型：气候模型、天体物理模型、神经网络、小波分析等都有可能应用于投资实战，积累的模型越多越能发现新规律

- 6、多积累代码经验、多思考、多测试。不满足于拍脑门、想当然的下结论，而是用实际历史数据说话

R语言学习技巧

* 使用IDE，除非你是六指琴魔
* 建立project
* 勿用getwd和rm(list = lm())，千万记住，会让沟通的人崩溃！
* 多使用快捷键，例如；Command + Tab (Mac OS)或 Alt + Tab (Windows)、Alt + i、Ctrl + Shift + c
* 使用`here package`：`my_data <- read_csv(here::here(“data”,“my_data_file.csv”))`
* [命名要深思熟虑](https://speakerdeck.com/jennybc/how-to-name-files?slide=11)
* R语言的布局
* Tab键用法
* 管道
* %in%
* ::
* RStudio addin
* datapasta
* 版本控制
* **.Renviron:**定义敏感信息，如API键(如GitHub或twitter)，以及R特定的环境变量，如历史大小(R_HISTSIZE=100000)和默认库位置R_LIBS_USER。语句：`usethis::edit_r_environ()`
* **.Rprofile.**语句：`usethis::edit_r_profile()`
* binary packages：`install.packages()`
* source package:`install.github()`
* **Rtools** installation
  - Do not select the box for **“Add rtools to system PATH”**, devtools and RStudio should put Rtools on the PATH automatically when it is needed.
  - Do select the box for **“Save version information to registry”** (it should be selected by default).
* Install a source package:`devtools::install_dev("dplyr")` will install the development version of dplyr. `devtools::install_github("jimhester/lookup")` will install Jim’s lookup package (which is not on CRAN), and `devtools::install_version("readr", "1.0.0")` will install readr 1.0.0.













