---
title: "R语言学习攻略"
subtitle: "R语言:从0到1"
author: "Studennt. LJJ"
date: "`r Sys.Date()`"
output:
  xaringan::moon_reader:
    css: [default,metropolis]
    lib_dir: libs
    nature:
      highlightStyle: github
      highlightLines: true
      countIncrementalSlides: false


--- 
class: inverse, center, middle

# 初识R语言

---

### 下载

--

- [R官网](https://cran.r-project.org/mirrors.html)
- [Rstudio官网](https://rstudio.com/products/rstudio/download/)
- [Git](https://git-scm.com/downloads)

--

注意:R和Rstudio必须安装在同一个目录下！！！

--

### R的应用

--

- **统计分析**

--

- **可视化**

--

- **机器学习**

--

- **沟通交流**

--

- **数据分析**

--

- **网络爬虫**

---
class: inverse, center, middle

# Base R 

---

## 下载R包

--

**第一种方法**

```{r tidy=FALSE,message=FALSE}
if (!requireNamespace("dplyr"))
  install.packages("dplyr")
```

--

**第二种方法**

```{r tidy=FALSE}
if (!requireNamespace("xaringan"))
  devtools::install_github("yihui/xaringan")
```

--

**第三种方法**

本地下载安装:分为二进制和Source两种方式

---

## R语言基本语法

--

```{r}
1 + 1
2 * 5
```

--

```{r}
head(mtcars,6)
```

---
## R语言基本语法

```{r}
mtcars[1:2,1:5]
```

```{r}
mtcars[1:8]
```

---

## Base R 图形

Base R的图形美观度一般，但是经过修改应该会有所改善，但是这不如直接使用ggplot语法格式，更加美观，代码量更少！

## 线性回归

```{r,message=FALSE}
library(tidyverse)
lm(displ ~ hwy,data = mpg) %>% 
  broom::tidy()
```

---

## ggplot 图形

ggplot2容易学习，只要有数据，想绘制什么样的图形都可以，随心所欲，对于绞尽脑汁而不能想出来的图形，问大神，多谷歌，基本都可以解决。

下边牛刀小试:

```{r,message=FALSE,fig.dim=c(5,5),echo=FALSE,fig.align='center'}
library(tidyverse)
ggplot(midwest, aes(x = area, y = poptotal)) +
  geom_point(aes(col = state), size = 3) +  # Set color to vary based on state categories.
  geom_smooth(method = "lm", col = "firebrick", size = 2) +
  coord_cartesian(xlim = c(0, 0.1), ylim = c(0, 1000000)) +
  theme(text = element_text(family = "Times New Roman"))
```

---
class: inverse, center, middle

# tidyverse

---

## tidyverse的核心包

### 安装和使用

```{r,eval=FALSE}
# install.packages("tidyverse")
library(tidyverse)
```

tidyverse的核心内容包括您可能在日常数据分析中使用的软件包。

--

- 可视化:[ggplot2](https://ggplot2.tidyverse.org/)

--

- 数据操作和转换:[dplyr](https://dplyr.tidyverse.org/)和[tidyr](https://tidyr.tidyverse.org/)

--

- 读写数据:[readr](https://readr.tidyverse.org/)

--

- 函数式编程:[purrr](https://purrr.tidyverse.org/)

--

- 新型数据框:[tibble](https://tibble.tidyverse.org/)

--

- 字符串处理:[stringr](https://stringr.tidyverse.org/)

---

## tidyverse的其它包

Tidyverse还包括许多其他具有更专业用途的软件包。

--

- 导入数据:
  - [DBI](https://github.com/r-dbi/DBI):数据库
  - [haven](https://haven.tidyverse.org/):读写SAS、SPSS和Stata数据
  - [httr](https://github.com/r-lib/httr):web APIs
  - [readxl](https://readxl.tidyverse.org/):读写Excel数据
  - [rvest](https://github.com/tidyverse/rvest):网络爬虫
  - [JSON](https://github.com/jeroen/jsonlite#jsonlite):解析JSON
  - [xml2](https://github.com/r-lib/xml2):xml

--

- 编程:
  - [magrittr](https://magrittr.tidyverse.org/):管道操作
  - [glue](https://github.com/tidyverse/glue):组合数据
  
---
## tidyverse的其它包

--

- 处理特定数据:
  - [lubridate](https://lubridate.tidyverse.org/):处理时间数据
  - [hms](https://github.com/tidyverse/hms):处理时间数据
  - [blob](https://github.com/tidyverse/blob):存储blob (binary)数据
  - [forcats](https://forcats.tidyverse.org/):处理分类和因子等变量

--

- 模型分析:[tidymodels](https://www.tidymodels.org/)和[Caret](https://topepo.github.io/caret/data-splitting.html)

---
class: inverse, center, middle

# 沟通交流

---

## R Markdown

- [Bookdown](https://bookdown.org/yihui/bookdown/):如何写一本书

- [Blogdown](https://bookdown.org/yihui/blogdown/):如何搭建个人博客

- [Xaringan](https://arm.rbind.io/slides/xaringan.html#1):如何制作PPT

- [Rmarkdown](https://rstudio.com/resources/cheatsheets/):如何用R Markdown写代码

- [Vitae](https://pkg.mitchelloharawild.com/vitae/):如何更新简历

---

class: inverse, center, middle

# 如何学习R语言

---

## 学习R语言的方法

--

- 1、规避陷阱:慎入群、慎入论坛、慎提问、慎写代码,多思考、多谷歌、多测试

--

- 2、学习策略:
  - 循序渐进、多读[经典图书](https://bookdown.org/home/)
  - 多读系统帮助；多写测试代码
  - 站在巨人的肩膀上（不是自己慢慢写代码实现已存在功能）

--

- 3、初级阶段:
  - 成体系、成系统的学习R语言:数据分析数据可视化和计量等

--

- 4、中高级阶段:以软件包为核心

--

- 5、高级方法:
  - 扫描式学习软件包，重点自己领域的软件包即可
  - 建立自己的示例代码库，直接调用，定期重构代码
  - 翻译扩展软件包

---

## 经常浏览的博客和网站

--

- [R library](https://cran.r-project.org/web/packages/available_packages_by_date.html):记录每天更新的R包

--

- [R Views](https://rviews.rstudio.com/):R的博客

--

- [R bloggers](https://www.r-bloggers.com/):世界上最大的R社区博客

--

- [R News](https://www.r-craft.org/category/r-news/):R新闻

--

- [R 杂志](https://www.jstatsoft.org/index):发表R的杂志

--

- [R 教程](https://data-flair.training/blogs/r-tutorials-home/):R等软件系列教程

--

- [CRAN Task Views](http://cran.r-project.org/web/views):R在各种学术和研究领域的应用情况

--

- [awesome R](https://github.com/qinwf/awesome-R):分类整理优秀的R包

--

- [Rstudio Blog](https://blog.rstudio.com/):Rstudio公司的博客

--

- [Bookdown系列](https://bookdown.org/):优秀的R书，由bookdown包书写

---

## 个人项目

- [可视化](https://jmxsy2016.github.io/Learning-visualization/):一系列R可视化教程

- [数据科学](https://github.com/jmxsy2016/Data-Science-and-Economics):数据科学与经济学

- [因果推断](https://github.com/jmxsy2016/Causal_Inference):机器学习与因果推断

## 多浏览Github和推特

## 跟踪动态和一些R数据科学家

---

class: inverse, center, middle

# 致谢

本幻灯片由 R 包 [**xaringan**](https://github.com/yihui/xaringan) 生成,感谢Rstudio各位的开发人员！