---
title: "R编程"
author: "LJJ"
date: "2020/3/30"
output: 
  html_document:
    toc: true
    toc_depth: 5
    toc_float:
      collapsed: false
      smooth_scroll: true
editor_options: 
  chunk_output_type: console
---

```{r setup, include=FALSE}
knitr::opts_chunk$set(echo = TRUE,fig.show = "hold",fig.align = "center")
```

## 1.1 下载软件包

* New: pbapply
* Already used: tidyverse, data.table

我们将主要使用tidyverse来访问purrr包:

```{r}
if (!require("pacman")) install.packages("pacman")
pacman::p_load(pbapply, data.table, tidyverse, purrr)
```

## 1.2 基本语法

我们已经在r中看到并使用了大量的函数,其中一些函数预先包装在base r 中(例如mean()) ，而另一些函数则来自外部包(例如 dplyr::filter ())。不管它们来自哪里，r 中的所有函数都采用相同的基本语法:

在很多时候，我们将依赖于其他人为我们编写的函数。然而，你可以----也应该！ー编写你自己的函数。 使用泛型函数()函数很容易做到这一点。

```
function(ARGUMENTS) {
  OPERATIONS
  return(VALUE)
}
```

虽然像上面那样编写匿名函数是可能的，也是合理的常见做法，但我们通常编写函数是因为我们想重用代码。 对于这个典型的用例，**命名函数是有意义的**。

```
my_func <- 
  function(ARGUMENTS) {
    OPERATIONS
    return(VALUE)
  }
```

对于一些简短的函数，您不需要调用大括号或者分配一个显式的返回对象(下面将详细介绍)。 在这些情况下，你可以只在一行上写你的函数:

```
my_short_func <- function(ARGUMENTS) OPERATION
```
尽量给你的函数起简短、精练的名字，这些名字对你和阅读你的代码的任何人都是有益的。这比听起来要难，但最终会有回报的。

## 1.3 一个简单的例子

让我们写一个简单的示例函数，它**给出一个输入数字的平方**。

```{r}
my_square <- function(x) {
  return(x ^ 2)
}

my_square(10)
```

or:

```{r}
map_dfc(10,function(x){
  df <- x ^ 2
  return(df)
})
```

太好了，起作用了。注意对于这个简单的示例，我们可以将所有内容写在一行上; 即`square-function(x) x^2`也可以。(你自己确认一下) 然而，我们将为函数添加一些额外的条件和选项，这将强烈支持多行格式。

旁白: 我想强调的是，我们新的`my_square()函数`并不是特别令人兴奋... ... R的内置算术函数已经能够非常有效地进行(向量化)求幂运算。

但是，我们将继续使用这个概念上简单的示例，因为它将提供一个清晰的框架，用于演示关于 r 中的函数的一些一般原则。

### 1.3.1 指定返回值

注意，我们没有为函数指定返回值。这在很多情况下都会起作用，因为r的默认行为是自动返回在函数中创建的最终对象。 然而，情况并非总是如此。 因此，我建议您养成显式分配返回对象的习惯。让我们修改我们的函数来完全做到这一点。

```{r}
my_square <- function(x) {
  x_sq <- x ^ 2   ## Create an intermediary object (that will be returned)
  return(x_sq)  ## The value(s) or object(s) that we want returned.
}
my_square(100)
```

当我们希望返回多个对象时，**指定显式返回值**也很有帮助。例如，我们想提醒用户他们在函数中使用了什么变量作为参数:

```{r}
my_square <- function(x){
  x_sq <- x^2
  return(list(value = x,value_square = x_sq))
}
my_square(100)
```

注意，**多个返回对象必须组合在一个列表中**。我不必说出这些单独的列表元素ーー即“ value”和“ value squared”,尽管如此，请记住，r 中的许多对象包含多个元素(向量、数据框架和列表都是很好的例子)。因此，如果能够提供更方便的输出形式，我们也可以在函数本身中指定这些“数组”类型的对象之一。 例如，我们可以将输入值和输出值组合成一个数据框:

```{r}
my_square <- function(x){
  x_sq <- x^2
  df <- dplyr::tibble(value = x,value_square = x_sq)
  return(df)
}
my_square(10:11)
```

### 1.3.2 指定默认参数值

关于 r 函数值得注意的另一件事是，您可以分配默认参数值。我们可以很容易地为我们自己的函数添加一个默认选项。

```{r}
my_square <- function(x = 10){
  x_sq <- x^2
  df <- dplyr::tibble(value = x,
                      value_square = x_sq)
  return(df)
}
my_square()
```

```{r}
my_square(100)
```

我们将在下一节关于**函数调试**的课程中返回指定默认值(以及处理无效输入)的问题。

在继续之前，我想强调一个事实，即我们在上述函数中创建的中间对象(x sq、df 等)没有一个进入到我们的全局环境中。通过查看 RStudio 会话的“Environment”窗格，花一点时间为自己确认这一点。

当我们进入下面的函数式编程部分时，我们将进一步探讨单独环境和词法范围的概念。 我们还将在下一节关于调试的课程中进行更深入的讨论。

## 1.4 控制流

现在我们已经对**基本函数语法**有了很好的了解，接下来是学习控制流的时候了。 也就是说，我们希望控制函数所评估的语句和操作的顺序(或“流”)。

### 1.4.1 if和ifelse

到目前为止，我们已经多次遇到条件语句，比如 if()和 ifelse()。然而，让我们看看它们如何通过稍微修改前面的square 函数在我们自己的定制函数中工作。 这一次，我们不在函数参数本身中指定默认输入值，而是指定一个 null 值。 然后，我们将使用if()语句将此缺省值重新分配为。

```{r}
my_square <- function(x = null){
  if(is.null(x)) x = 1
  x_sq <- x^2
  df <- tibble(value = x,value_square = x_sq)
  return(df)
}
my_square(NULL)
my_square(10)
```

如果我们要将其更改为1，为什么还要指定一个null默认输入呢?不可否认，在上面的例子中这样做是非常愚蠢的。但是，想想它在下一个代码块中给我们买了什么:

```{r}
square <- function(x = NULL) {
    if (is.null(x)) { ## start multiline if statement with `{`
      x=1
      message("no input value provided. using default value of 1.") ## message to users
      } ## close multiline if statement with `}`
    x_sq <- x^2 
    df <- tibble(value=x, value_squared=x_sq)
    return(df)
  }
square()
```

这一次，通过在参数中(在扩展的 if()语句旁边)指定 null，我们的函数现在既获得了一个默认值，又生成了一条有用的消息。还要注意，对于 if ()语句后面跨越多行的条件操作，使用了花括号。这为 ifelse()语句提供了一个很好的切入点。 正如我们已经看到的，它们被写成一个条件调用，其格式如下:

在我们自己的函数中，尽管我们更可能把它们写成几行。 例如，考虑一个新函数，eval_square ()函数是否正常工作。

```{r}
eval_square <- function(x){
  if(my_square(x)$value_square == x^2){
    message("nailed it")
  } else{
    message("dude, your function sucks")
  }
}
eval_square(100)
```

base r 的ifelse()函数正常工作，我一直在使用它。然而，有一些“明显”的情况，你应该注意。 考虑下面这个(愚蠢的)函数，它被设计为返回今天的日期，或者前一天的日期。6

```{r}
today <- function(...) ifelse(..., Sys.Date(), Sys.Date()-1)
today(TRUE)
```

当您发现我们的函数返回的是一个数字而不是一个日期时，您无疑会感到惊讶。 这是因为 ifelse ()自动将日期对象转换为数值，以避免其他类型转换的限制。

```{r}
as.Date(today(TRUE), origin = "1970-01-01")
```

为了防止这种意想不到的行为，并结合其他一些优化，tidyverse (通过 dplyr)和 data.table 都提供了它们自己版本的 ifelse 语句。 我不会深入解释下面的代码块(如果需要，请参考相关的帮助页面) ，但是这里有基于这些替代方案的适配版本的today()函数。

first, dplyr::if_else():

```{r}
today2 <- function(...){
  dplyr::if_else(...,Sys.Date(),Sys.Date()-1)
}
today2(TRUE)
```

second, data.table::fifelse():

```{r}
today3 <- function(...){
  data.table::fifelse(...,Sys.Date(),Sys.Date())
  
}
today3(TRUE)
```

## 1.5 迭代

**除了控制流**，要掌握的最重要的早期编程技巧是**迭代**。 特别是，我们希望编写的函数能够迭代(或映射)一组输入。到目前为止，在不同编程语言中迭代的最常用方法是for循环。 实际上，我们已经在shell课程中看到了for循环的一些例子。 然而，虽然r肯定接受循环的标准，但是我想提倡您采用所谓的“函数式编程”方法来编写循环。 让我们深入探讨这些方法不同的原因和方式。

### 1.5.1 矢量化

您需要问的第一个问题是: “我需要重复吗? ” 你们可能还记得我之前讲过r被向量化。 也就是说，你可以一次对**矢量的每个元素应用一个函数**，而不是一次一个。 让我们用我们的方函数来演示这个属性:

```{r}
my_square
my_square(1:10)
```

因此，您可能根本不需要担心**显式迭代**。 也就是说，在某些情况下，你肯定需要担心这个问题。 让我们通过一些简单的例子(其中一些已经被向量化了)来探索，这些例子为思考更复杂的案例提供了一个思维跳板。

在r中，循环标准采用了非常直观的形式。例如:

### 1.5.2 for向量化

```{r}
sum <-  0
for(i in 1:10){
  sum <-  sum + i
}
sum
```

```{r}
for (i in 1:10) {
  print(LETTERS[i])
}
```

请注意，在希望通过for循环“增长”对象的情况下，首先必须创建一个空(或 NULL)对象。

```{r}
library(tictoc)
tic()
kelvin <- 1:10000000
fahrenheit <- NULL
for (i in 1:length(kelvin)) {
  fahrenheit[i] <- kelvin[i] * 9/5 - 459.67
}
# fahrenheit
toc()
```

```{r}
tic()
kelvin <- 1:10000000
fahrenheit <- vector("double",length(kelvin))
for (i in 1:length(kelvin)) {
  fahrenheit[i] <- kelvin[i] * 9/5 - 459.67
}
toc()
```

or:

```{r}
tic()
map_dbl(1:1000, function(x){
  fahrenheit[[x]] <- kelvin[[x]] * 9/5 - 459.67
})->df
df
toc()
```

不幸的是，R中的基本for循环也有一些缺点。从历史上看，它们通常要比其他方法慢得多，内存消耗也大得多(见下面)。这在很大程度上已经解决了，但是我仍然遇到过这样的情况:一个不明显的for循环导致整个分析崩溃。然而，for循环更大的问题是它们偏离了函数式编程的规范和最佳实践。

### 1.5.3 函数式编程

**函数式编程的概念**可以说是你能从今天的课程中学到的**最重要的东西**。因此，虽然它当然可以应用于迭代，但我将在它自己的部分中介绍它。

R的核心是一种函数式编程(FP)语言。这意味着它为函数的创建和操作提供了许多工具。 特别是，r具有所谓的第一类函数。你可以用向量函数做任何事情: 你可以把它们赋给变量，把它们存储在列表中，把它们作为参数传递给其他函数，在函数内部创建它们，甚至把它们作为函数的结果返回。

for循环**倾向于强调我们正在处理的对象**(比如，一个数字矢量) ，而不是我们想要应用于它们的操作(比如，得到平均值或中间值或其他什么)。 这是低效的，因为它需要我们不断地手工写出for循环，而不是让一个r函数为我们创建 for 循环。

作为一个推论，for循环还使用作为计数变量的变量污染我们的全局环境。在RStudio中查看您的“Environment”窗格。你看到了什么?除了我们创建的开尔文和华氏矢量外，我们还看到两个变量i和k(等于它们各自循环的最后一个值)。在编写for循环时，**创建这些辅助变量几乎肯定不是预期的结果**。更糟糕的是，当我们无意中在脚本的其他地方引用一个类似命名的变量时，它们可能会导致编程错误，所以我们最好去掉。

另一个麻烦出现在我们想要在迭代对象时“增长”对象的情况下(例如第二个示例中的华氏对象)。 为了使用for循环实现这一点，我们必须首先完成**创建空对象**的繁琐工作。

Fp允许避免显式使用循环结构及其相关的缺点。在实践中，在r语言中实现FP有两种方式:

* apply family of functions in base R
* map() family of functions from the

#### 1.5.3.1 lapply()函数

Base r包含一组非常有用的***apply 函数**。我不会在这里把所有这些都看完的, 在众多优秀的资源中应用或者这篇博客文章，但是他们都遵循相似的哲学和语法。 好消息是，这种语法非常接近于模仿 basic for-loop 的语法。 例如，考虑下面的代码，它与上面的第一个For循环相似，但现在调用base::lapply()调用。

```{r}
lapply(1:10,function(i){LETTERS[i]})
```

首先，在RStudio中检查“Environment”窗格。你是否在全球环境中看到一个名为“i”的物体？ (答案应该是“不”。) 同样，这是因为 r 的词法范围规则，这意味着由函数创建和调用的任何对象都是在全局环境之外的**沙箱环境**中计算的。

其次，注意从for()切换到lapply()时，基本语法变化很小。是的，有一些区别，但是基本结构保持不变:我们首先提供**迭代列表(1:10)**，然后 指定**所需的函数或操作(LETTERS[i])**。

第三，注意返回的对象是一个列表。Lapply ()函数可以接受各种输入类型作为参数ーー**向量**、**数据帧**、**列表**ーー但总是返回一个**列表**，其中返回的列表的每个元素都是循环迭代的结果。 (所以现在你知道“ lapply”中的“ l”是从哪里来的了。)

好的，但是如果您不想要列表形式的输出呢?这里有几个选项。然而，我最常用的方法是用dplyr::bind_rows()将不同的列表元素绑定到一个数据框中。例如，这是我们的函数的一个稍微修改的版本，现在产生一个数据帧:

```{r}
lapply(1:10,function(i){
  df <- dplyr::tibble(x = i,y = LETTERS[i])
  return(df)
})

lapply(1:10,function(i){
  df <- dplyr::tibble(x = i,y = LETTERS[i])
  return(df)
}) %>% 
  bind_rows()
```

```{r}
lapply(1:10,function(i){
  df <- dplyr::tibble(x = i,y = LETTERS[i])
  return(df)
}) %>% 
  bind_cols()
```

退一步说，虽然默认的列表返回行为一开始听起来并不理想，但我发现我**使用lapply()的频率比其他任何apply家族成员都要高**。一个关键的原因是，我的函数通常会返回多个不同类型的对象(这使得列表成为唯一合理的格式)…或者单个数据帧(这就是bind dplyr::bind_rows()的作用)。

#### 1.5.3.2 sapply()函数

在这种特殊情况下，另一个很好的选择是`sapply()`，它代表“简化应用”。这实际上是对lapply的包装，它试图返回与输入类型匹配的简化输出。如果你给函数一个向量，它会尝试返回一个向量，等等。

```{r}
sapply(1:10,function(i){
  LETTERS[i]
})
```

```{r}
sapply(1:10,function(x){
  df <- tibble(x = x,y = LETTERS[x])
  return(df)
})
```

#### 1.5.3.3 创建并迭代命名函数

正如您可能已经猜到的，我们可以将**函数和迭代(以及绑定)拆分为单独的步骤**。 这通常是一个好主意，因为通常创建(命名)函数的目的是重用它们。

```{r}
## Create a named function
num_to_alpha <- function(i){
  df <- tibble(x = i,y = LETTERS[i])
}
lapply(1:10,num_to_alpha) %>% bind_rows()
```

or:

```{r}
lapply(c(1,5,9),num_to_alpha) %>% bind_rows()
```

#### 1.5.3.4 带有pbapply包的进度条

我非常喜欢 pbapply 包，它是一个围绕 *apply函数的轻量级包装器，添加了一个进度条。 谁不喜欢进度条呢？ 就我个人而言，我发现查看一个函数的进展情况，或者了解在完成之前我预计还要等多长时间，是非常有帮助的。Pbapply 为所有apply 系列提供了版本，但我使用最多的版本是`pbapply::pblapply()`。

注意: 您需要以交互方式运行下一个示例，以正确地查看效果。

```{r}
library(pbapply) 
pbapply::pblapply(1:10,function(i){
  df <- tibble(x = i,y = LETTERS[i])
  Sys.sleep(1)
  return(df)
}) %>% bind_rows()
```

我非常`喜欢pblapply()函数`的另一点是，它允许跨操作系统简单地实现**并行(即多核)处理**。 

#### 1.5.3.5 purrr包

tidyverse通过purrr包提供了自己对基本*apply()函数的增强实现。这里要记住的关键函数是purrr::map()。而且，这个命令的语法和输出实际上与base::lapply()相同:

```{r}
map(1:10,function(i){
  df <- tibble(x = i, y = LETTERS[i])
  return(df)
}) %>% bind_rows()
```

鉴于这些相似之处，我不会在purrr上花太多时间。尽管如此，我确实认为对于许多人来说，这将是编程和迭代的最佳切入点。您已经学习了语法，因此切换应该非常容易。然而，今天我想标记的另一件事是map()也带有它自己的变体，这对于返回所需类型的对象非常有用。例如，我们可以使用purrr:: map_df()返回数据帧。

```{r}
map_df(1:10,num_to_alpha)
map_df(1:10,function(x){
  tibble(x = x,y = x ^ 2)
})
```

请注意，这比 lapply ()版本更有效(即涉及更少的键入)

#### 1.5.3.6 对多个输入进行迭代

到目前为止，我们只使用了**在迭代时接受单个输入的函数**。例如，我们向它们提供一个向量(即使该向量包含许多驱动迭代过程的元素)。但是如果我们想要迭代多个输入呢？考虑下面的函数，它以两个单独的变量x和y 作为输入，将它们组合到一个数据框架中，然后使用它们创建第三个变量z。

注意: 同样，这是一个相当愚蠢的函数，我们可以使用标准(向量化)的tidyverse工具轻松地改进它。 但这一原则适用于更复杂的案件。

```{r}
multi <- function(x,y){
  df <- tibble(x = x, y = y) %>% 
    mutate(z = x + y)
  return(df)
}
```

```{r}
multi(10,10)
```

太好了，起作用了。 现在让我们假设我们想要迭代 x 和 y 的不同层次。我们可以遵循两个基本方法来实现这一目标:

* 使用base::mapply() or purrr::pmap()
* data frame of input combinations

我将快速地回顾这两种方法，继续使用我们刚才创建的multi函数。

through mapply ()ー和 purrr ー through pmap ー都可以处理多个迭代输入情况。 在我看来，后者更容易处理，因为语法更接近(几乎完全相同)单个输入格。 尽管如此，这里还是一个使用两个版本的演示。
 
```{r}
## Note that the inputs are now moved to the *end* of the call. 
## mapply is based on sapply, so we also have to tell it not to simplify if we want to keep the list structure.
mapply(
  multi,
  1:5, ## Our "x" vector input
  y=6:10, ## Our "y" vector input
  SIMPLIFY = FALSE ## Tell it not to simplify to keep the list structure
  ) %>%
  bind_rows()
```

```{r}
pmap(list(x = 1:5,y = 6:10),multi)
```

```{r}
pmap_df(list(x = 1:5,y = 6:10),multi)
```

虽然上面的方法非常有效，但我发现在实践中我并没有真正使用这两种方法。相反，我更喜欢通过向多输入函数提供一个单一的数据框架来“欺骗” ，该数据框架按行指定变量的必要组合。 我会在一秒钟内演示它是如何工作的，但首先让我解释一下原因: 它基本上可以归结为这样一个事实，即我觉得这让我对自己的函数和输入有了更多的控制。

- 我不需要担心不小心输入不同长度的数据。例如，尝试以1:10的x向量输入运行上述函数。pmap()至少不会进行迭代并向您提供有用的信息，但是mapply实际上会完成完全未对齐的列。把所有的东西放在一个(矩形)数据框架中，可以强制您预先确保输入的长度相等。

- 与此相关的是，我经常需要在不同输入的所有可能组合上运行一个函数。一种非常方便的方法是使用`base::expand.grid()`函数，该函数自动生成所有组合的数据帧。所以我可以很方便地直接在函数中使用这个数据帧作为输入。

- 在我看来，**将事情简化到一个输入更简单、更简洁**(仁者见仁，智者见智)。这在我接下来要展示的简单例子中很难看到，但是我发现对于有很多嵌套(即函数的函数)和/或并行化的复杂函数来说，它会有很大的不同。

先把这些理由放在一边，让我们通过一个例子来看看它是如何工作的。考虑以下功能:

```{r}
parent_func <- function(input_df) {
  df <- map_df(1:nrow(input_df),
               function(n) {
                 x <- input_df$x[n]
                 y <- input_df$y[n]
                 df <- multi(x, y)
                 return(df)
               })
  return(df)
}
```

首先，我创建了一个名为parent_func()的新函数，它接受单个输入:一个包含x和y列(可能还有其他列)的数据帧。然后将这个输入数据框架传递给第二个(嵌套的)函数，该函数将遍历数据框架的行。在每次迭代期间，将该行的x和y值传递给原始的multi_func()函数。这将返回一个包含所需输出的数据帧。

```{r}
input_df1 <- tibble(x=1:5, y=6:10)
parent_func(input_df1)
```

```{r}
## Case 2: Iterate over *all possible combinations* of x=1:5 and y=6:10
input_df2 <- expand.grid(x=1:5, y=6:10)
parent_func(input_df2)
```

接下来，我们将**深入探讨更高级的编程和函数主题**(调试、并行实现等)。但是，我希望今天能让你们牢牢掌握基本原理。我强烈鼓励你开始写一些你自己的函数。随着你职业生涯的发展，你会经常这样做。早期掌握函数写作能让你踏上数据科学成功之路。 

## 1.6 参考资源

Garrett Grolemund和Hadley Wickham的R for Data Science书籍—特别是第19章(“函数”) 和第21章(“迭代”)—涵盖了与我们在此所讨论的基本相同的内容，特别强调了迭代的purrr包。

如果您正在寻找一个深入的处理，那么我可以强烈推荐Hadley的Advanced R(第二版)，他提供了我们 今天接触到的所有概念的详细但可读的概述，包括更多关于他(和R)关于函数式编程的哲学(参见||节)。

[purrr教程](https://jennybc.github.io/purrr-tutorial/)


