---
title: "dplyr1.0.0更新"
# subtitle: "Lecture title"
author:
- affiliation: Dongbei University of Finance & Economics
  name: Studennt. LJJ
date: '`r Sys.Date()`'
output:
  bookdown::html_document2:
    # code_folding: hide
    # highlight: pygments
    # highlight: zenburn
    highlight: haddock
    theme: darkly
    # theme: journal
    df_print: tibble	
    number_sections: true
    keep_md: no
    keep_tex: no
    toc: yes
    toc_depth: 5
    toc_float:
      collapsed: no
      smooth_scroll: yes
    # css: styles.css
---

这篇博客文章的目的是让你知道dplyr1.0.0即将到来，讨论一些重大的变化，并鼓励早期使用者尝试它，帮助我们找到我们遗漏的问题。这是一系列博客文章的总结。

# 加载经常用的R包

```{r setup, include=FALSE}
knitr::opts_chunk$set(echo = TRUE,
                      fig.show = "hold",
                      fig.align = "center",
                      tidy = FALSE,
                      class.source = "bg-warning")
```

```{js, echo=FALSE}
$('.title').css('color', 'red')
$('.title').css('family', 'Times New Roman')
```

```{css, echo=FALSE}
body tb{
    font-size: 17px !important;
    font-family: "Times New Roman" !important;
}
::selection {
   background: rgb(255 245 238);
}
```

```{r,warning=FALSE,message=FALSE}
# 数据探索
library(pacman)
p_load(tidyverse,DT,skimr,DataExplorer,explore,vtable,stringr,lubridate)
```

# dplyr 1.0.0 is coming soon

## Deprecated functions

## Superseded functions

## Experimental features

# dplyr 1.0.0: new summarise() features

正如我们提到的，dplyr 1.0.0即将发布。今天，我们已经开始了官方发布过程，通知那些对dplyr 1.0.0有问题的包的维护人员，我们计划在六周后的5月1日发布CRAN。 本文是 dplyr 1.0.0系列中的第一篇文章，将向您介绍 dplyr 1.0.0中的新特性。
今天，我将从一些大的变化开始`summarise() `，这些变化使得它显著地更加强大。

## Multiple rows and columns

```{r}
df <- tibble(
  grp = rep(1:2,each = 5),
  x = c(rnorm(5,-.025,1),rnorm(5,0,1.5)),
  y = c(rnorm(5,0.25,1),rnorm(5,0,0.5))
)
df %>%
  kableExtra::kable() %>% 
  kableExtra::kable_styling(bootstrap_options = "hover",full_width = FALSE)
```

您现在可以使用返回多个值的摘要:

```{r}
df %>% 
  group_by(grp) %>% 
  summarise(x_mean = mean(x))
```

```{r}
df %>% 
  group_by(grp) %>% 
  summarise(x_rng = range(x))
```

或者从一个摘要表达式返回多个列:

```{r}
df %>% 
  group_by(grp) %>% 
  summarise(x_min = min(x),x_max = max(x))
```

```{r}
df %>% 
  group_by(grp) %>% 
  summarise(tibble(min = min(x), mean = mean(x)))
```

```{r}
df %>% 
  group_by(grp) %>% 
  summarise(x = quantile(x,c(0.25,0.5,0.75)),q = c(0.25,0.5,0.75)) %>% 
  ungroup()
```

# dplyr 1.0.0: select, rename, relocate

## select and renaming

Rename by position to fix a data frame with duplicated column names

```{r,error=TRUE}
df1 <- tibble(a = 1:5,a = 5:1,.name_repair = "minimal")
df1
df1 %>% rename(b = 2)
```

```{r}
df2 <- tibble(x1 = 1, x2 = "a", x3 = 2, y1 = "b", y2 = 3, y3 = "c", y4 = 4)
df2
```

Keep numeric columns

```{r}
df2 %>% select_if(is.numeric)

df2 %>% select(where(is.numeric))   # 对列进行操作，是否是数值型类型
```

Or all columns that aren't character

```{r}
df2 %>% select(!where(is.character))
```

Or columns that start with x and are numeric

```{r}
df2 %>% select(where(is.numeric) | starts_with("x"))
df2 %>% select(where(is.numeric) & starts_with("x"))
```

```{r}
iris %>% as_tibble() %>% 
  select(where(~is.numeric(.x))) %>% 
  select(where(~mean(.x) > 3.5))

iris %>% 
  as_tibble() %>% 
  select(where(~is.numeric(.x) && mean(.x) > 3.5))
```

## Programming

```{r}
vars <- c("x1", "x2", "y1", "z")
df2 %>% select(any_of(vars))
```

```{r,error=TRUE}
df2 %>% select(all_of(vars))
```

## Renaming programatically

```{r}
df2 %>% rename_with(str_to_upper)
df2 %>% rename_with(str_to_upper,starts_with("X")) # 第一个是函数，第二个参数是列名
df2 %>% rename_with(str_to_upper,where(is.numeric))
```

## relocate()

```{r}
df3 <- tibble(w = 0,x = 1,y = "a",z = "b")
df3
df3 %>% relocate(y,z)
df3 %>% relocate(where(is.character))
```

```{r}
iris %>% as_tibble() %>% 
  relocate(where(is.factor))

iris %>% as_tibble() %>% 
  relocate(where(is.numeric))
```

如果要将列移动到不同的位置，请使用. before 或. after:

```{r}
iris %>% as_tibble() %>% 
  relocate(Species,.after = Sepal.Length)

iris %>% as_tibble() %>% 
  relocate(Species,.before = Petal.Length)
```

```{r}
iris %>% 
  as_tibble() %>% 
  relocate(Petal.Length,.after = last_col())
```

## Column functions

这三个函数组合在一起形成了一系列用于处理列的功能:

- select选择变量
- rename和rename_with改变名字
- relocate改变变量的位置

考虑一下它们与基于行的等价物的比较是很有趣的:select()类似于filter()，relocate()来arrange()。没有与rename()等价的行，因为在tidyverse中，行没有名称。

```{r}
iris %>% as_tibble() %>% 
  select(where(~ is.numeric(.x) && mean(.x) > 3.5))
```

```{r}
iris %>% as_tibble() %>% 
  rename_with(str_to_upper,where(~ is.numeric(.x) && mean(.x) > 3.5))# 第二个条件要小心
```

```{r}
iris %>% as_tibble() %>% 
  relocate(Species)
```

```{r}
iris %>% 
  as_tibble() %>% 
  relocate(where(is.factor),.after = Sepal.Length)
```

where是个好东西！！！

# dplyr 1.0.0: working across columns

今天，我想简单介绍一下新的`across()函数`，它使得在多个列上执行相同的操作变得容易。

## Motivation

```{r,eval=FALSE}
df %>% 
  group_by(g1, g2) %>% 
  summarise(a = mean(a), b = mean(b), c = mean(c), d = mean(c))
```

```{r,eval=FALSE}
df %>% 
  group_by(g1, g2) %>% 
  summarise(across(a:d, mean))

# or with a function
df %>% 
  group_by(g1, g2) %>% 
  summarise(across(where(is.numeric), mean))
```

## Basic usage

across() has two primary arguments:

- The first argument, `.cols`, selects the columns you want to operate on. It uses the tidy select syntax so you can pick columns by **position**, **name**, **function of name**, **type**, or any **combination** thereof using Boolean operators.
- The second argument, `.fns`, is a function or list of functions to apply to each column. You can use also `purrr style` formulas like `~ .x / 2`.

```{r}
starwars %>% 
  as_tibble() %>% 
  summarise_if(is.character,n_distinct)
```

```{r}
starwars %>% 
  as_tibble() %>% 
  summarise(across(where(is.character),
                  n_distinct))
```

```{r}
starwars %>% 
  as_tibble() %>% 
  group_by(species) %>% 
  filter(n() > 1)  # 选择大于1的species
```

```{r}
iris %>% 
  as_tibble() %>% 
  summarise(across(c(Sepal.Length,Sepal.Width),n_distinct))

iris %>% 
  as_tibble() %>% 
  select(Sepal.Length:Petal.Width) %>% 
  summarise(across(Sepal.Length:Petal.Width,n_distinct))

iris %>% 
  summarise(across(
    where(is.numeric),mean
  ))

iris %>% 
  summarise(across(
    where(is.numeric),~mean(.x,na.rm = TRUE) # purrr style
  ))
```

```{r}
starwars %>% 
  as_tibble() %>% 
  group_by(homeworld) %>%
  filter(n() > 1) %>%
  # ungroup() %>% 
  summarise(across(where(is.numeric),~mean(.x,na.rm = TRUE)))

starwars %>% 
  as_tibble() %>% 
  group_by(homeworld) %>% 
  filter(n() > 1) %>% 
  summarise(across(where(is.numeric),
                   mean,na.rm = TRUE),
            n = n())
```

总之，across第一个参数是变量variable，第二个参数是函数（可以是purrr风格）,对于summarise，across(变量,function(变量))

## 其它练习例子：

```{r}
starwars %>% 
  as_tibble() %>% 
  summarise(across(where(is.character),
                   n_distinct))
```

```{r}
# 选择一些指定变量
starwars %>% 
  as_tibble() %>% 
  group_by(species) %>% 
  filter(n() > 1) %>% 
  summarise(across(c(sex,gender,homeworld),
                   n_distinct),
            n = n())
```

```{r}
starwars %>% 
  as_tibble() %>% 
  group_by(homeworld) %>% 
  filter(n() > 1) %>% 
  summarise(across(where(is.numeric),
                  ~ mean(.x,na.rm = TRUE)))
```

```{r}
starwars %>% 
  as_tibble() %>% 
  summarise(across(where(is.numeric),
                   ~ min(.x,na.rm = TRUE),.names = "min_{col}"))

starwars %>% 
  as_tibble() %>% 
  summarise(across(where(is.numeric),
                   ~ max(.x,na.rm = TRUE),.names = "max_{col}"))
```

```{r}
# 选择没有缺失值的列
starwars %>% 
  select_if(~mean(is.na(.x)) == 0)

starwars %>% 
  as_tibble() %>% 
  select(where(~is.na(.x) %>% mean() == 0)) # where就是用来判断TRUE和FALSE的
```

## Other cool features

```{r}
iris %>% 
  as_tibble() %>% 
  group_by(Species) %>% 
  mutate_if(is.numeric,mean) %>% 
  relocate(Species)
```

```{r}
iris %>% 
  as_tibble() %>% 
  group_by(Species) %>% 
  mutate(across(where(is.numeric),
                mean))
```

```{r}
iris %>% 
  as_tibble() %>% 
  mutate(across(matches("Length"),
                ~mean(.x,na.rm = TRUE)))
```

```{r}
iris %>% 
  as_tibble() %>% 
  select(where(is.numeric)) %>% 
  mutate(across(everything(),
                ~mean(.x,na.rm = TRUE)))  # 仅仅为了演示
```

总之，across可以替换if at all等语句

```{r}
iris %>%
  group_by(Species) %>%
  summarise(across(starts_with("Sepal"), 
                   mean))

iris %>%
  as_tibble() %>%
  mutate(across(where(is.factor), 
                as.character))

# A purrr-style formula
iris %>%
  group_by(Species) %>%
  summarise(across(starts_with("Sepal"), ~mean(.x, na.rm = TRUE)))

# 等价于

iris %>% 
  as_tibble() %>% 
  select(starts_with("Sepal") | Species) %>% 
  group_by(Species) %>% 
  summarise(across(everything(),mean))  # 第一个参数是列，第二个参数是求均值

# A named list of functions
iris %>%
  group_by(Species) %>%
  summarise(across(starts_with("Sepal"), list(mean = mean, sd = sd)))

# Use the .names argument to control the output names
iris %>%
  group_by(Species) %>%
  summarise(across(starts_with("Sepal"), mean, .names = "mean_{col}"))

iris %>%
  group_by(Species) %>%
  summarise(across(starts_with("Sepal"), list(mean = mean, sd = sd), .names = "{col}.{fn}"))

iris %>%
  group_by(Species) %>%
  summarise(across(starts_with("Sepal"), list(mean, sd), .names = "{col}.fn{fn}"))
```

# 深入探讨tidyselect

##  all_of

```{r}
vars <- c("Sepal.Length","Sepal.Width")

iris %>% 
  as_tibble() %>% 
  select(all_of(vars))  # all_of必须匹配已有的变量，否则报错
```

##  any_of

```{r}
iris %>% 
  as_tibble %>% 
  select(-any_of(vars))
```

##  starts_with

```{r}
iris %>% 
  as_tibble() %>% 
  select(starts_with("Sepal"))
```

##  ends_with

```{r}
iris %>%
  as_tibble() %>% 
  select(ends_with("Width"))
```

##  contains

```{r}
iris %>% 
  as_tibble() %>% 
  select(contains("al"))
```

##  matches

```{r}
iris %>% 
  as_tibble() %>% 
  select(matches("[pt]al"))  # matches正则表达式可以匹配自己需要的变量

all_equal(iris %>%
            as_tibble() %>%
            select(matches("^Sepal")),
          iris %>% as_tibble() %>% select(contains("Sepal"))
)
```

##  num_range

```{r}
billboard %>% select(num_range("wk", 10:15))
```

##  everything()

```{r}
iris %>% 
  select(everything()) %>% 
  relocate(Species) %>%   # 仅仅为了演示
  as_tibble()
```

##  last_col() 

```{r}
iris %>% 
  as_tibble() %>% 
  select(1:last_col(3))
```

##  where(better)

```{r}
iris %>% 
  as_tibble() %>% 
  select_if(is.numeric)  # out of date

iris %>% 
  as_tibble() %>% 
  select(where(is.numeric))

iris %>% 
  select(where(~is.numeric(.x))) %>% 
  select(where(~mean(.x) > 3.5)) %>% 
  mutate(Sepal.Length_mean = mean(Sepal.Length),
         Petal.Length_mean = mean(Petal.Length)) %>% 
  as_tibble()
```

# dplyr 1.0.0: working within rows

今天，我想稍微讨论一下更新后的`rowwise()函数`，它使得“逐行”执行操作变得更加容易。 我将展示如何使用rowwise()“按行”计算摘要，讨论rowwise()与列表列之间的配对是多么自然，并展示我认为特别优雅的几个用例。

##  Basic operation

Rowwise()的工作方式类似于 group_by () ，因为它不会改变数据的外观; 它会改变 dplyr 动词对数据的操作方式。让我们通过一个简单的例子来看看它是如何工作的。下面是我为一个班级的学生们设计的一些假想的测试结果:

```{r}
df <- tibble(
  student_id = 1:4, 
  test1 = 10:13, 
  test2 = 20:23, 
  test3 = 30:33, 
  test4 = 40:43
)
df
```

我希望能够计算出每个学生的平均考试成绩，但mutate()和mean()不能做我想做的:

```{r}
df %>% 
  rowwise(student_id) %>% 
  mutate(avg = mean(c(test1,test2,test3,test4)))  # 神奇！

df %>% 
  rowwise(student_id) %>% 
  mutate(avg_1_2 = mean(c(test1,test2)))

df %>% 
  rowwise(student_id) %>% 
  mutate(avg_1_2 = mean(c_across(contains("test"))))
```

##  List-columns

```{r}
df <- tibble(
  x = list(1, 2:3, 4:6),
  y = list(TRUE, 1, "a"),
  z = list(sum, mean, sd)
)
df

map(1:3,function(i){
  map(df[[i]],length)
})       # 这种方法结果不好

df %>% 
  rowwise() %>% 
  summarise(x_length = length(x),
            y_type = typeof(y),
            z_call = z(1:5))
```

# dplyr 1.0.0 and vctrs

```{r}
library(vctrs)
vec_c(1:10,15)
vec_c(lubridate::now(),lubridate::today())

c(lubridate::now(),lubridate::today())

c(as.Date("2020-03-24"),as.POSIXct("2020-03-24 10:34"))
vec_c(as.Date("2020-03-24"),as.POSIXct("2020-03-24 10:34")) # 所以还是tidyverse更加一致
```

# dplyr 1.0.0 for package developers

```{r}
df <- tibble(x = c(a = 1, b = 2))
df
df %>% 
  filter(x == 1) %>% 
  .$x
```

进行这一更改是为了增加内部的一致性，因为一些动词已经保留了名称，而且所有动词都保留了列表列的名称。我们预计这将对数据分析代码产生最小的影响，但它确实会影响一些包，因为现在有一些以前没有的名称。如果此问题影响到您的代码，通常最好的策略是使用unname()去掉名称。

为了确保所有的软件包维护人员了解潜在的问题，我们对所有使用dplyr的**1,986个软件包**进行了 r CMD 检查。(您可以在github上查看结果)。如果你维护一个使用dplyr的软件包，并且你的软件包有问题，我们已经在整个发布过程中给你发了好几封电子邮件。

对于包作者来说，最细微但影响最大的变化之一是我们删除了`all.equal.tbl_df方法`。这个小的变化有很大的影响，因为`testthat::expect_equal()`调用`all.equal()`，当第一个参数是 tibble时，它调用all.equal.tbl_df()。不幸的是all.equal.tbl_df有几个主要问题:


```{r,error=TRUE,message=FALSE}
library(testthat)
expect_equal(tibble(x = 1), data.frame(x = 1))
expect_equal(tibble(x = 1:2), tibble(x = 2:1))
expect_equal(tibble(x = 1, y = 2), tibble(y = 2, x = 1))
```

```{r,error=TRUE}
df1 <- tibble(x = integer())
df2 <- tibble(x = character())
bind_rows(df1, df2)
```

```{r}
df3 <- tibble(x = 1:10)
df4 <- tibble(y = letters[1:10])
bind_rows(df3,df4)
bind_cols(df3,df4)
```

# dplyr 1.0.0: last minute additions

今天谈谈关于 dplyr 1.0.0的博客以来添加的两个很酷的新特性: `summarise()·现在可以让你更好地控制结果是如何分组的，以及一组新的函数使得修改行更加容易。

##  summarise() and grouping

```{r}
homeword <- starwars %>% 
  group_by(homeworld,species) %>% 
  summarise(n = n())
homeword %>% head()   # 小心
```

```{r}
starwars %>% 
  group_by(homeworld,species) %>% 
  count() %>% 
  head()
```


