---
title: "字符串处理笔记"
author: "LJJ"
date: "2020/4/18"
output: 
  html_document:
    toc: true
    toc_float: true
editor_options: 
  chunk_output_type: inline
---

```{r setup, include=FALSE}
knitr::opts_chunk$set(echo = TRUE,
                      fig.show = "hold",
                      fig.align = "center",
                      cache = TRUE)
```

## 加载包和数据

```{r}
library(stringr)
library(tidyverse,warn.conflicts = FALSE)
```


```{r}
x <- c("why", "video", "cross", "extra", "deal", "authority")
x
```

## str_detect(x, pattern)

```{r}
str_detect(x,"[aeiou]")
```

## str_count(x, pattern)

```{r}
str_count(x,pattern = "[aeiou]")
```

## str_subset(x, pattern)

```{r}
str_subset(x,"[aeiou]")
```

## str_locate(x, pattern)

```{r}
str_locate_all(x,"[aeiou]")
```

## str_extract(x, pattern)

```{r}
str_extract(x, "[aeiou]")
str_extract(x,"(.)[aeiou](.)")
str_extract_all(x, "[aeiou]")
```

## str_match(x, pattern)

```{r}
str_match(x, "(.)[aeiou](.)")
```

## str_replace(x, pattern, replacement)

```{r}
str_replace(x,"[aeiou]","?")
```

## str_split(x, pattern)

```{r}
str_split(x,"[aeiou]")
```

fixed(): match exact bytes
coll(): match human letters
boundary(): match boundaries

Regexplain RStudio插件为使用来自stringr的正则表达式和函数提供了一个友好的接口。这个插件允许您交互式地构建regexp、检查常用字符串匹配函数的输出、查阅交互式帮助页面，或者使用所包含的资源学习正则表达式。

```{r}
# devtools::install_github("gadenbuie/regexplain")
```

R提供了一套可靠的字符串运算，但是因为它们是随着时间的推移有机地成长起来的，所以它们可能不一致，并且有点难以学习。此外，它们在其他编程语言中落后于字符串运算，因此在像 Ruby 或Python这样的语言中很容易做到的一些事情在r中是相 当困难的。 

使用一致的函数名和参数名。 第一个参数始终是要修改的字符串的向量，这使得 stringr 与管道协同工作得特别好:

```{r}
letters %>% 
  .[1:10] %>% 
  str_pad(3,"right") %>% 
  str_c(letters[1:10])
  

letters %>% 
  .[1:10] %>% 
  str_c(letters[1:10])
```

## 正则表达式

### Basic matches

```{r}
x <- c("apple", "banana", "pear")
str_extract(x, "an")
```

```{r}
# 大小写忽略
bananas <- c("banana", "Banana", "BANANA")
str_extract(bananas,regex(pattern = "banana"))
str_extract(bananas,regex(pattern = "banana",ignore_case = TRUE))
```

```{r}
str_extract(x, ".a.")
```

```{r}
str_detect("\nX\n", ".X.")
str_extract("\nX\n",regex(".x.",ignore_case = TRUE,dotall = TRUE))
```

## Escaping

```{r}
dot <- "\\."
dot
writeLines(dot)
str_extract(c("abc","a.c","b.ef"),"\\.")
```

```{r}
x <- "a\\b"
x
writeLines(x)
```

```{r}
str_extract(x,"\\\\")
```

### grouping 

```{r}
fruit %>% 
  str_extract_all(pattern = "(..)\\1")   # 列表，提取匹配元素
```

```{r}
fruit %>% 
  str_extract(pattern = "(..)\\1")  # 非列表
```

```{r}
fruit %>%
  str_subset(pattern = "(..)\\1")
```

```{r}
fruit %>% 
  str_subset("(..)\\1") %>% 
  str_match("(..)\\1")
```

```{r}
str_match(c("grey", "gray"), "gr(e|a)y")
```

```{r}
str_extract(c("grey", "gray"), "gr(e|a)y")
```

```{r}
str_extract_all(c("grey", "gray"), "gr(e|a)y")
```

## Anchors

```{r}
x <- c("apple", "banana", "pear")
str_extract(x,"^a")
str_extract(x,"[aeiou]$")
```

```{r}
str_extract_all(x,"[aeiou]$")
```

```{r}
str_subset(x,pattern = "[aeiou]$")
```

```{r}
x <- "Line 1\nLine 2\nLine 3\n"
x
x %>% writeLines()
str_extract_all(x, "^Line..")
```

```{r}
str_extract_all(x, regex("^Line..", multiline = TRUE))
```

```{r}
## \A matches the start of the input.
## \Z matches the end of the input.
str_extract_all(x, regex("\\ALine..", multiline = TRUE)) 
str_extract_all(x, regex("Line..\\Z", multiline = TRUE)) 
```

## Repetition

?: 0 or 1.
+: 1 or more.
*: 0 or more.

```{r}
x <- "1888 is the longest year in Roman numerals: MDCCCLXXXVIIICCXL"
x
```

```{r}
str_extract_all(x,"CC?")
str_extract(x,"CC?")
```

```{r}
str_extract_all(x,"CC*")
```

```{r}
str_extract_all(x, 'C[LX]+')
```

```{r}
str_extract_all(x, "C{2}")
str_extract_all(x, "C{2,}")
str_extract_all(x, "C{2,3}")
```

```{r}
x
str_extract_all(x, "C{2}")
```

默认情况下，这些匹配是“贪婪的” : 它们将匹配尽可能长的字符串。 你可以让它们变得“懒惰” ，通过将？ 跟着他们:

```{r}
str_extract(x, c("C{2,3}", "C{2,3}?"))
```

```{r}
str_extract(x, c("C[LX]+", "C[LX]+?"))
```















