---
title: "Bootstrapping方法"
author: "LJJ"
date: "2020/4/16"
output: 
  html_document:
    toc: true
    toc_float: true
font-family: Times New Roman
---

```{r setup, include=FALSE}
knitr::opts_chunk$set(echo = TRUE)
```

## boot

自助法的优点之一是它几乎可以被用于所有情形，而并不要求复杂的数学计算。在R中使用自助法只需要两个步骤。第一，创建一个计算感兴趣的统计盘的函数。第二，用boot包中的 boot()函数，通过反复地从数据集中有放回地抽取观测值来执行自助法。

```{r}
library(tidyverse)
library(skimr)
library(boot)
library(ISLR)
```

## 估计统计量的精度

```{r}
data("Portfolio")
```

```{r}
Portfolio %>% skimr::skim() -> data_sum
data_sum
```

```{r}
Portfolio %>% head()
```

```{r}
alpha_fn <- function(data,index){
  X = data$X[index]
  Y = data$Y[index]
  return((var(Y) - cov(X,Y))/(var(X) + var(Y) - 2*cov(X,Y)))
}
```

```{r}
alpha_fn(Portfolio,1:100)  # 真实参数
```

下面的命令用 sample()函数来随机地从 1 到 100 中有放回地选取 100 个观测。这稳当于创建了一个新的自助法数据集，然后在新的数据袋上重新计算$\hat\alpha$. 

```{r}
set.seed(123)
alpha_fn(Portfolio,sample(100,100,replace = TRUE))
```

```{r}
boot(Portfolio,alpha_fn,R = 1000)
```

## 估计线性回归模型的精度

```{r}
boot_fn <- function(data,index){
  return(coef(lm(mpg ~ horsepower,data = data,subset = index)))
}
```

```{r}
boot_fn(data = Auto,index = 1:392)
```

```{r}
set.seed(1)
boot_fn(Auto,sample(392,392,replace = TRUE))
```

```{r}
boot(Auto,boot_fn,1000)->boot_result
boot.ci(boot_result,type = "bca")
plot(boot_result)
```

```{r}
lm(mpg ~ horsepower,data = Auto) %>% broom::tidy()
```

## 来自quick R的案例分析

```{r}
# Bootstrap 95% CI for R-Squared
# function to obtain R-Squared from the data
rsq <- function(formula, data, indices) {
  d <- data[indices, ] # allows boot to select sample
  fit <- lm(formula, data = d)
  return(summary(fit)$r.square)
}

# bootstrapping with 1000 replications
results <- boot(
  data = mtcars,  # 数据
  statistic = rsq, # 函数
  R = 1000, # boot数目
  formula = mpg ~ wt + disp  # 公式
)

# view results
results

plot(results)

# get 95% confidence interval
boot.ci(results, type = "bca")
```

在上面的例子中，函数rsq返回一个数字并启动。ci返回单个置信区间。您提供的统计函数也可以返回一个向量。在下一个例子中，我们得到了三个模型回归系数(截距、汽车重量、位移)的95% CI。在本例中，我们向plot()和boot添加了一个索引参数。ci()表示要分析bootobject$t中的哪一列。

```{r}
# function to obtain regression weights
bs <- function(formula, data, indices) {
  d <- data[indices, ] # allows boot to select sample
  fit <- lm(formula, data = d)
  return(coef(fit))
}

# bootstrapping with 1000 replications
results <- boot(
  data = mtcars,
  statistic = bs,
  R = 1000,
  formula = mpg ~ wt + disp
)

# view results
results
plot(results, index = 1) # intercept
plot(results, index = 2) # wt
plot(results, index = 3) # disp

# get 95% confidence intervals
boot.ci(results, type = "bca", index = 1) # intercept
boot.ci(results, type = "bca", index = 2) # wt
boot.ci(results, type = "bca", index = 3) # disp
```

boot()函数可以生成非参数重采样和参数重采样。对于非参数bootstrap，重采样方法包括普通重采样法、平衡重采样法、对偶重采样法和置换重采样法。对于非参数引导，支持分层重采样。还可以指定重采样权值的重要性。

## 更多资源

参见[Quick R](https://www.statmethods.net/advstats/bootstrapping.html)


