---
title: "Data Manipulation in R"
author: "LJJ"
date: "2020/4/10"
output:
   html_document:
     toc: true
---

```{r setup, include=FALSE}
knitr::opts_chunk$set(echo = TRUE,cache = TRUE)
```

---

## 数据读取

```{r}
library(tidyverse)
library(DT)
library(lubridate)
library(stringr)
library(explore)
```

### read_csv

```{r,eval=FALSE}
read_csv("iris.csv",
         col_names = c("sepal_length","sepal_width","petal_length","petal_width","species"),
         skip=1)
```

可以使用`read_delim()`、`read_csv2`或`read_tsv()`来处理具有不同分隔符的类似结构化数据。

### read_excel

```{r,eval=FALSE}
iris2 <- read_excel("iris.xlsx")
```

```{r,eval=FALSE}
iris2 <- read_excel(
  "iris.xlsx",
  col_names = c(
    "sepal_length",
    "sepal_width",
    "petal_length",
    "petal_width",
    "species"
  ),
  skip = 1
)
```

### map_df

```{r}
map_df(list.files(pattern="*.csv"),read_csv)
```

### 数据库

```{r}
library(DBI)
library(odbc)
```

### 总结

有许多软件包可用于从各种来源读取数据。在本简短的章节中，我们介绍了如何读取`CSV`，`Excel`和`数据库`。 我建议您开始使用的软件包是readr，readxl，DBI和odbc。本章的介绍是最基本的，将在以后的书中更深入地介绍如何使用这些数据源和其他数据源。

---

## 管道

### %>% 

```{r}
letters %>% 
  tolower() %>% 
  length()
```

```{r}
iris %>% 
  head() %>% 
  nrow()
```

```{r}
iris %>% 
  head()->iris_head
iris_head
```

有时，我们遇到的函数不会将键输入作为第一个参数。 这里有些例子：

```{r}
letterz <- sub("s","z",letters)
letterz
```

```{r}
my_lm <- lm(Sepal.Width ~ Sepal.Length,data = iris)
my_lm %>% stargazer::stargazer(type = "text")
```

默认情况下，我们的管道会将对象作为函数的**第一个输入**。为了使用这些混乱的函数，我们需要一种方法来告诉管道在哪里使用我们的输入，而不是依赖于默认值。我们可以通过**句点（.）**来实现。通过将其用作给定参数输入的占位符，我们可以将数据放在函数中的任何位置。因此，我们的两个示例变为：

```{r}
letters %>% 
  sub("s","z",.)   # .真是个好东西！！！
```

```{r}
iris %>% 
  lm(Sepal.Width ~ Sepal.Length,data = .) %>%     # 很不错的技巧！！！
  stargazer::stargazer(type = "text")
```

使用**％>％运算符**来构建数据管道！！！管道将上一代码的结果放入下一部分代码的第一个参数中。.可以使用来修改默认行为，表示输入应该去哪里。可以使用**->运算符**将管道的结果分配给对象。

### 练习

1. Write a pipeline that samples from the vector LETTERS 200 times and stores the result in a vector called lots_of_LETTERS

```{r}
LETTERS %>% 
  sample(200,replace = TRUE)->lots_of_LETTERS
```

2. Write a pipeline that provides **upper-cased versions** of the column names of the dataset mtcars

```{r}
mtcars %>% 
  colnames() %>% 
  toupper()->colnames(mtcars)
mtcars %>% kableExtra::kable()
```

```{r}
mtcars %>% 
  colnames() %>% 
  tolower()->colnames(mtcars)
mtcars %>% kableExtra::kable()
```

## 选择数据框列

要从数据集中提取列，我们可以使用`select（）函数`来提供有关我们想要或不想要的列的说明。select（）采用逗号分隔的指令列表。

### select

```{r}
iris %>% 
  select(Sepal.Length,Species) %>% 
  head()
```

```{r}
iris %>% 
  select(-Species) %>% 
  head()
```

```{r}
iris %>% 
  select(Sepal.Length:Petal.Length) %>% 
  head()
```

```{r}
iris %>% 
  select(-(Sepal.Length:Petal.Length)) %>% 
  head()
```

请注意，如果您排除一列并稍后将其包括在同一select（）中，则不会排除该列。如果在将其包含在select（）中之后排除了该列，则该列将被排除。

```{r}
iris %>% 
  select(-Species,Species) %>% 
  head()
```

### starts_with

```{r}
iris %>% 
  select(starts_with("S")) %>% 
  head()
```

### ends_with

```{r}
iris %>% 
  select(ends_with("S")) %>% 
  head()
```

### contains

```{r}
iris %>% 
  select(contains("Se")) %>% 
  head()
```

### num_range

```{r}
tibble(x1 = 1:10,
       x2 = 2:11,
       x3 = letters[1:10])->data
data %>% 
  select(num_range("x",1:3))
```

### matches

```{r}
data %>% 
  select(matches("x")) %>% 
  head()
```

### one_of

```{r}
data %>% 
  select(one_of(c("x1","x5")))
```

### select_if

```{r}
iris %>% 
  select_if(~(is.numeric(.)&n_distinct(.)>30)) %>% 
  head()
```

### select_at

```{r}
iris %>% 
  select_at(.vars = c("Sepal.Length")) %>% 
  head()
```

### select_all

```{r}
iris %>% 
  select_all() %>% 
  head()
```

### 练习

1. Write a select() that gets from the movies data (from ggplot2movies) the columns title through to votes, and Action through to Short

```{r}
library(ggplot2movies)
ggplot2movies::movies %>% 
  select(title:votes,Action:Short) %>% 
  head()
```

2. Write a query that brings back the movies dataset without any column that begins with r or m

```{r}
movies %>% 
  select(!contains(c("r","m"))) %>% 
  colnames()
```

3. [ADVANCED] Write a query that returns columns that have a high degree of missing data (more than 25% of rows are NA) from the movies dataset

```{r}
movies %>% 
  select_if(~(mean(is.na(.))>0.25)) %>% 
  head()
```

## 选择数据框行

### slice

要根据记录的出现位置从数据集中选择记录，可以使用slice（）函数。slice（）函数采用表示位置的值的向量。 这些可以是包含正值，也可以是排除负值.

```{r}
iris %>% 
  slice(1:6)
```

### n()

```{r}
iris %>% 
  slice(1:floor(n()/3)) %>% 
  count()
```

### filter

```{r}
iris %>% 
  filter(Species == "virginica") %>% 
  head()
```

```{r}
iris %>% 
  filter(Species == "virginica",Sepal.Length > mean(Sepal.Length)) %>% 
  head()
```

### filter_if

```{r}
iris %>%
  filter_if(is.numeric,any_vars(abs(. - mean(.))>2*sd(.)))
```

```{r}
iris %>% 
  filter_if(~is.numeric(.)&n_distinct(.)>30,any_vars(.<mean(.))) %>% 
  head()
```

### filter_all

```{r}
iris %>% 
  filter_all(any_vars(.>7.5),.preserve = TRUE)
```

- Use the place holder (.) to indicate where a column’s values should be used in a condition
- The place holder can be used multiple times in a condition
- If the condition must be TRUE for all columns, then we wrap our condition in all_vars()
- If only one column needs to return a TRUE then we wrap it in any_vars()

```{r}
mtcars %>% 
  filter_all(all_vars(.>0.8))
```

```{r}
mtcars %>% 
  filter_all(any_vars(.>400))
```

### filter_at

```{r}
iris %>% 
  filter_at(vars(ends_with("Length")), # at这个变量可以用select嘛
            all_vars(. < mean(.)))     # 有的故意麻烦
```

or

```{r}
iris %>% 
  filter(Sepal.Length < mean(Sepal.Length),Petal.Length < mean(Petal.Length))
```

### 练习

1. Write a flter that gets all action movies from the movies dataset via the ggplot2movies package

```{r}
# movies %>% head()
movies %>% 
  filter(Action == 1) %>% 
  select(Action,everything()) %>% 
  head()
```

2. Write a flter that removes flms lasting more than 6 hours from the movies dataset

```{r}
movies %>% 
  filter(length <= 360) %>% 
  head()
```

3. [ADVANCED] Write a filter that checks to see if any of the films don’t have any genres ﬂagged at all

```{r}
movies %>% 
  select(Action:Short) %>% 
  filter_all(all_vars(.== 0))
```

## 处理数据框的名字

### select

```{r}
iris %>% 
  select(sepal.length = Sepal.Length,
         species = Species) %>% 
  head()
```

### select_all

```{r}
iris %>% 
  select_all(toupper) %>% 
  head()
```

### select_if

```{r}
iris %>% 
  select_if(is.numeric,toupper) %>% 
  head()
```

### select_at

```{r}
select_at(mtcars, vars(-contains("ar"), starts_with("c")), toupper) %>% head()
```

### rename

```{r}
iris %>% 
  rename(sepal.length = Sepal.Length,
         species = Species) %>% 
  head()
```

### rename_all

```{r}
rename_all(mtcars,str_to_lower) %>% head()
```

### rename_if

```{r}
iris %>% 
  rename_if(is.numeric,str_to_upper) %>% head()
```

### rename_at

```{r}
iris %>% 
  rename_at(vars(contains("S")),str_to_upper)
```

### rownames_to_column

```{r}
mtcars %>% class()
mtcars %>% 
  rownames_to_column() %>% 
  head()
```

### 练习

1. Output the movies dataset with the column **budget** changed to **budget_if_known**

```{r}
movies %>% 
  rename(budget_if_known = budget) %>% 
  head()
```

2. [ADVANCED] Write a query that returns from the movies dataset columns that have a high degree of missing data (more than 25% of rows are NA) and upper case all the output column names

```{r}
movies %>% 
  select_if(~(mean(is.na(.))>0.25)) %>% 
  rename_all(str_to_upper) %>% 
  head()
```

## 排序变量

### arrange

```{r}
iris %>% 
  arrange(desc(Species),Sepal.Length) %>% 
  head()   # 默认升序排列数据
```

您还可以使用arrange_all（），arrange_at（）和arrange_if（）对所有数据进行排序（从左到右）或按符合条件的列进行排序。 您可以为desc提供这些功能，作为要应用的排序顺序行为。

### arrange_all

```{r}
iris %>% 
  arrange_all() %>% 
  head()    # 从左往右排列
```

### arrange_if

```{r}
iris %>% 
  arrange_if(is.numeric,desc) %>% 
  head()
```

### arrange_at

```{r}
iris %>% 
  arrange_at(vars(contains("S"),Petal.Length),desc) %>% 
  head()
```

### select

```{r}
iris %>% 
  select(starts_with("P"),everything())  # 把含有P开头的变量排列到前边
```

### current_vars按照字母顺序排序

要按字母顺序排序，我们需要提取列名，我们可以使用函数current_vars（）完成此操作，然后对名称进行排序。

```{r}
mtcars %>% 
  select(sort(tidyselect::peek_vars()))
```

### 练习

1. Sort the movies data by title in descending order

```{r}
movies %>% 
  arrange(desc(title)) %>% 
  select(title,everything()) %>% 
  head()
```

2. [ADVANCED] Sort the movies data by columns containing **only two unique values**

```{r}
movies %>% 
  select_if(~(n_distinct(.) == 2)) %>% 
  arrange_all(desc) %>% 
  head(100) %>% 
  DT::datatable()
```

## 生成和删除若干列数据

### mutate

```{r}
iris %>% 
  mutate(Sepal.Area = Sepal.Length * Sepal.Width) %>% 
  head()
```

```{r}
iris %>% 
  mutate(Sepal.Area = Sepal.Length * Sepal.Width,
         Sepal.Area.Mean = mean(Sepal.Area)) %>% 
  select(Sepal.Area,Sepal.Area.Mean,everything()) %>% 
  head()
```

```{r}
iris %>% 
  mutate(Sepal.Length = Sepal.Length * 10) %>% 
  head()
```

```{r}
iris %>% 
  mutate(Sepal.Length = NULL) %>% 
  head()
```

### row_number

```{r}
iris %>% 
  mutate(id = row_number()) %>% 
  head()
```

### lag和lead

```{r}
iris %>% 
  mutate(Sepal.Length.Lag = dplyr::lag(Sepal.Length),
         Sepal.Length.Lead = dplyr::lead(Sepal.Length)) %>% 
  select(Sepal.Length.Lag,Sepal.Length.Lead,everything()) %>% 
  head()
```

### case_when

```{r}
x <- sample(1:5,10,replace = TRUE)
x
case_when(x == 1 ~ 100,
          x == 2 ~ 200,
          TRUE ~ as.numeric(x)
          )
```

```{r}
iris %>% 
  mutate(size = 
           case_when(Sepal.Length > Petal.Length ~ "larger",
                     Sepal.Length < Petal.Length ~ "Slower",
                     Sepal.Length == Petal.Length ~ "Equal")
         ) %>% 
  head()
```

### cumall、cumany()和cummean

```{r}
cumall(2:10 > 1) 
cumany(1:10 > 1) # 1 3 6 ...
cummean(1:10)
```

### transmute

```{r}
iris %>% 
  transmute(Sepal.Width = floor(Sepal.Width),
            Species = case_when(Species == "setosa" ~ str_to_upper(Species),
                                TRUE ~ as.character(Species))) %>% 
  head()
```

### mutate_all

```{r}
iris %>% 
  mutate_all(as.character) %>% 
  head()
```

### mutate_if

```{r}
iris %>% 
  mutate_if(is.numeric,as.character) %>% 
  head()
```

### mutate_at

```{r}
iris %>% 
  mutate_at(vars(contains("Sp")),as_factor) %>% 
  head()
```

```{r}
iris %>% 
  mutate_at(vars(Sepal.Length:Petal.Width), ~ . + rnorm(.))
```

总结：all针对所有列应用某个函数；at针对选择的变量应用某个函数；if根据选择的变量应用某个函数

### 练习

1. Create an irisImperial dataset with the numeric measurements converted to inches (divide by 2.5), and the Species upper-cased.

```{r}
iris %>% 
  mutate_if(is.numeric,~ . /2.5) %>% 
  mutate(Species = str_to_upper(Species)) %>% 
  head()

# iris %>% 
  # select_if(is.numeric, ~ ./2.5)  # 这个为甚么错？因为select函数()是选择变量的，对变量数值不能进行处理，反之，mutate是生成变量的，对变量名称不能有影响
```

2. Add a column to movies that says how much the **length** differs from the **median.**

```{r}
movies %>% colnames()
movies %>% 
  mutate(length_median_sub = (length - median(length))) %>% 
  select(length_median_sub,everything()) %>% 
  head()
```

3. [ADVANCED] Redo your irisImperial code using the mutate_if() function to make the conversion more succinct.

Create an irisImperial dataset with **the numeric measurements converted to inches** (divide by 2.5), and the Species upper-cased.

```{r}
iris %>% 
  mutate_if(is.numeric,~ ./2.5) %>%             # .真是好东西！！！
  mutate(Species = str_to_upper(Species)) %>% 
  head()
```

## 处理时间数据

### ymd

```{r}
library(lubridate)
ymd_hms(
  c(
    "20110604110101",
    "2011-06-04 11:01:01",
    "2011/06/04/11/01/01",
    "2011 june 4th, 11:01:01",
    "2011%06%04%11%01%01",
    "04/06/2011 11:01:01",
    "2011-06-04 11:01:01 PDT",
    "2011-06-04 11:01:00+1400"
  )
)
```

```{r}
myDate <- ymd_hms("20110604110101")
myDate
myDate %>% date()
```

### year、month、day等函数

```{r}
year(myDate)
month(myDate)
week(myDate)
day(myDate)
hour(myDate)
minute(myDate)
second(myDate)
```

### yday、mday、wday、dday函数

```{r}
yday(myDate)
mday(myDate)
wday(myDate)
ddays(1)
dyears(1)
```

```{r}
wday(myDate)
wday(myDate,label = TRUE,abbr = FALSE)
```

```{r}
sept <- ymd("20170903")
sept
mday(sept) <- 31

feb <- ymd("20160204")
feb
mday(feb) <- 31
feb
yday(feb) <- 366  # 一年中的最后一天。yday、mday、wday真好用哈哈！
feb
```

### 时间加加减减

```{r}
myDate
myDate + years(1)
myDate + months(1)
myDate + days(1)
myDate + hours(myDate)
myDate + minutes(1)
myDate + seconds(1)
```

总结：以year为例，year()提取时间年份；years是时间增加若干年；**dyears生成秒时间**

```{r}
feb <- ymd(20160228)
feb + years(1)
feb + dyears(1)
year(feb)
```

### 时间格式

```{r}
a_date <- ymd_hms("20160228161101")
format(a_date)

format(a_date,"%Y-%m-%d")
```

```{r}
format(a_date,"%Y-%m-%d %H:%M:%S")

format(a_date,"%c") #  %c will output in your current locale’s default
format(a_date,"%D") #  %D will yield an American style short date format
format(a_date,"%F") #  %F will yield the ISO standard date format
format(a_date,"%Z")
format(a_date,"%z") #  %z and %Z allow you to output time zones as either numeric adjustments or time zone abbreviations.
```

### 其它常见工作场景

```{r}
x <- seq.Date(from = ymd(20200401),to = ymd(20200410),by = "1 day")
x

## 得到一月的开始
floor_date(x, "month")
floor_date(x, "week")
```

```{r}
ceiling_date(x,"month") - days(1) # 上个月的最后一天
ceiling_date(x,"month") - ddays(1)  # 一天是一样的
```

```{r}
ceiling_date(x,"month") - years(1)
ceiling_date(x,"month") - dyears(1)  # 这个年可就不一样！！！
```

```{r}
ymd(c("20171031","20170130")) %m+% months(1)  # dmonths(1)为甚么失败？原来如此！
```

```{r}
ymd("20171011") %m+% months(1:4)
ymd("20171011") + months(1:4)
```

产生一个月序列。 如果该值不会是月末值，请使用+运算符，否则请使用我们的运算符％m+％强制执行月末行为

```{r}
ymd("20171031") %m+% months(1:4)
```

```{r}
ymd(c("20171028","20171031")) %within% 
  interval(ymd("20171030"),ymd("20171130"))
```

```{r}
int_overlaps(interval(ymd("20171028"), ymd("20171031")),
             interval(ymd("20171030"), ymd("20171130")))
```

### 练习

1. Get **the last day** of the previous month for these dates: c("2015, April 29th","2017/01/07","17/08/12")

```{r}
c("2015, April 29th","2017/01/07","17/08/12") %>% ymd()->x
x
floor_date(x,"month")  - days(1)
```

2. Dates are hard. Try to get a year and a day from **the 29th February 2016** using lubridate – what do you think the right answer should be 1st March 2017 or 2nd March 2017?

```{r}
dmy("29th February 2016") %>% year()
dmy("29th February 2016") %>% day()

dmy("29th February 2016") + years(1)
dmy("29th February 2016") %m+% years(1)
dmy("29th February 2016") + dyears(1)

dmy("29th February 2016") %m+% years(1) %m+% days(1)
```

3. Generate a sequence of the frst day of the month for the next 36 months.

```{r}
(ymd(20200410) + months(1:36)) %>% 
  floor_date("month")       # floor是舍去，ceiling是进入
```

```{r}
seq.Date(from = ymd(20200410),to = ymd(20301010),by = "1 year")  # 结合生成序列好方便哈
```

## 处理字符串

本章将带您了解一些可以使用的核心功能，以便稍后我们可以在表中使用文本。要深入文本挖掘，字符串处理必须熟练掌握，得心应手。

```{r}
library(stringr)
```

```{r}
simple <- "This IS HOrrib1y typed! "
numbers <- c("02","11","10","1")
```

### str_detect

```{r}
str_detect(simple,"typed")
```

### str_extract

```{r}
str_extract(simple,"typed.*")
```

### str_replace

```{r}
str_replace(simple,"typed","written")
str_replace(simple,"r","s")
str_replace_all(simple,"r","s")
```

### str_count

```{r}
str_count(simple,"[iI]")
```

### 正则表达式

^ $ . \ [] [:type:]

```{r}
str_extract_all(simple,"[aeiou]")
```

```{r}
str_extract_all(simple,"[aeiou].*$")
```

```{r}
str_extract_all(simple,"[a-z]")
```

```{r}
str_extract_all(simple,"[:punct:]")
str_extract_all(simple,"^[A-Z]")
```

```{r}
str_detect(simple,"r{3}")
```

提取一个元音字母后面跟着一个“b”的地方

```{r}
str_extract_all(simple,"[aeiou]b")
```

```{r}
str <- c("11245577ljsfakfhsjaue","hfahuifajsueASFEAS","fhsakfieFG123456hfak")
str
```

```{r}
str_extract_all(str,"[0-9]")
str_extract_all(str,"[^0-9]")
```

```{r}
str_extract_all(str,"[a-z]")
str_extract_all(str,"[A-Z]")
str_extract_all(str,"[A-z]")
```

```{r}
str_extract_all(str,"[A-z0-9]")
```

### 划分字符串

```{r}
simple %>% 
  str_split(boundary("word"))

simple %>% 
  str_split(boundary("sentence"))
```

```{r}
simple %>% 
  str_split("i|I")

simple %>% 
  str_split("[iI]")
```

### 其它常见工作:转化、删除空白字符、排序

```{r}
simple
str_to_lower(simple)
str_to_upper(simple)
str_to_title(simple)
str_to_sentence(simple)
```

```{r}
str_trim(simple)
```

```{r}
numbers
str_order(numbers,numeric = TRUE)
str_sort(numbers,numeric = TRUE)
```

另一个常见的任务是计算出向量中的每个字符串的长度。函数str_length()将返回一个向量，其中包含字符向量中每个元素的长度。

```{r}
str_length(str)
```

### 高级字符串处理

```{r}
strings <- c("A word","Two words","Not three words")
str_length(string = strings)
```

```{r}
str_split(strings,boundary("word"))
str_split(strings,boundary("sentence"))
```

然后，如果我们想对每个拆分的单词进行操作，这可能并不总是能为我们带来预期的结果。

```{r}
str_split(strings,boundary("word")) %>% 
  str_detect("w")
```

字符串函数在列表上运行，而不在列表中的位上运行，这对我们没有用。当我们希望将字符串函数应用于列表的内容时，我们可以使用purrr中的map（）函数来实现此目的。map（）函数采用我们要应用的函数的名称以及需要传递的所有其他参数。

```{r}
library(purrr)
map(iris,class)   # 第一个参数是数据，第二个参数是函数
```

```{r}
strings %>% 
  str_split(boundary("word")) %>% 
  map(str_detect,"w")     # 第一个参数是数据，第二个参数是函数，第三个参数是函数的参数
```

例如：

```{r}
map(c(10,20,30),function(x){
  rnorm(x,mean = 0)
})      # 一个参数
```

```{r}
map2(c(1000,1000,1000),c(1,2,3),function(x,y){
  df <- rnorm(x,mean = y)
  return(df)
}) %>% 
  bind_cols() %>% 
  map(mean)   # 确实方便
```

### 因子向量

```{r}
myString <- c("red","blue","yellow",NA,"red")
myString
```

```{r}
factor(myString)->myFactor  # 默认按照升序排列
myFactor
levels(myFactor)
myFactor %>% 
  as.numeric()
```

### fct_count

```{r}
library(forcats)
myFactor %>% fct_count()
```

### fct_explicit_na

```{r}
fct_explicit_na(myFactor)
```

### fct_infreq

```{r}
myFactor %>% fct_infreq() %>% fct_explicit_na()
```

### fct_lump

您可以使用fct_lump（）合并很少使用的值，以保留最常见的n个值，或者提供为维持该级别必须满足的最小出现率。 或者，您可以提供负值以将最常见的值汇总在一起。

```{r}
fct_lump(myFactor, n = 1)
fct_lump(myFactor, prop=.25, other_level = "OTHER")
fct_lump(myFactor, n=-1, other_level = "other")
```

### fct_anon

```{r}
myFactor %>% fct_inorder()
myFactor %>% fct_inorder %>% fct_anon()
```

总结：软件包**stringer**和**forcats**使得在R中处理文本数据变得非常容易。这两个软件包都作为tidyverse的一部分，并且取决于您所使用的dydyverse版本，使用library（tidyverse）时可能已经加载了stringr。它们旨在在管道中工作，并具有一致的功能，以str开头的用于字符串和fct开头的用于因子。

```{r}
x <- c("fhaskjf","fjskfks","fhjsakjf123545fhsj123456789")
str_c(x,collapse = "")
x %>% str_length()
x %>% str_sub(1,9)
x %>% str_split("[s]") %>% map(str_detect,"f")
x %>% str_detect("[aeiou]")
x %>% str_count("f")
x %>% str_subset("9")
x %>% str_detect("9",negate = TRUE)
x %>% str_which("9")
x %>% str_extract_all("\\d{9}")
x %>% str_replace_all("f","F")
```

### 练习

1. Store “the quick brown fox jumps over the lazy dog”

```{r}
strs <- c("the quick brown fox jumps over the lazy dog")
```

2. Upper case the string

```{r}
strs %>% str_to_upper()
```

3. [ADVANCED] Split the sentence into words and count the number of letters in each word

```{r}
strs %>% str_split(boundary("word")) %>% map(str_count)
```

4. Count the records in the gss_cat dataset by survey year

```{r}
gss_cat %>% map_df(class)
gss_cat$year %>%
  factor() %>%
  fct_count()
```

5. Revise gss_cat such that there are only three levels of marital status

```{r}
gss_cat$marital %>% fct_lump(n = 2) %>% fct_count()
```

6. Race, partyid, religion, and denomination are sensitive values, anonymise them

```{r}
gss_cat$race<-fct_anon(gss_cat$race)
gss_cat$relig<-fct_anon(gss_cat$relig)
gss_cat$denom<-fct_anon(gss_cat$denom)
gss_cat$partyid<-fct_anon(gss_cat$partyid)
```

## 汇总数据

### summarise

```{r}
iris %>% 
  summarise(mean(Sepal.Width),mean(Sepal.Length))
```

```{r}
iris %>% 
  summarise(Sepal.Length.Mean = mean(Sepal.Length))
```

- n() to return the number of rows
- n_distinct() to return the number of unique values in a column
- first(), last(), and nth() for retrieving values in specifc positions in a column

```{r}
iris %>%
  summarise(
    n = n(),
    unique = n_distinct(Species),
    first = first(Species),
    last = last(Species),
    `51st` = nth(Species, 51)
  )
```

### summarise_all

```{r}
iris %>% 
  summarise_all(n_distinct)  # 丢一个函数就可以
```

### summarise_if

```{r}
summarise_if(iris,is.numeric,n_distinct)
```

### summarise_at

```{r}
iris %>% 
  summarise_at(vars(contains("S")),n_distinct)
```

### group_by和summarise

```{r}
iris %>% 
  group_by(Species) %>% 
  summarise(Avg.Sepal.Length = mean(Sepal.Length))
```

### group_by和mutate

```{r}
iris %>% 
  group_by(Species) %>% 
  mutate(Avg.Sepal.Length = mean(Sepal.Length)) %>% 
  ungroup(Species) %>% 
  sample_n(10)
```

### group_by和slice

```{r}
iris %>% 
  group_by(Species) %>% 
  slice(1:2)
```

### group_by和arrange

```{r}
iris %>% 
  group_by(Species) %>% 
  arrange(Sepal.Length)   # 反正就是分组后在每个组应用各种函数
```

### 多个分组

默认情况下，以后的分组会覆盖现有分组，但是您可以使用add参数来添加到现有分组上下文中

```{r}
iris %>%
  group_by(Species) %>%
  mutate(SpeciesN=n()) %>%
  group_by(Sepal.Length) %>%
  mutate(Sepal.LengthN=n()) %>% 
  datatable()
```

```{r}
iris %>%
  group_by(Species) %>%
  mutate(SpeciesN = n()) %>%
  group_by(Sepal.Length, add = TRUE) %>%
  mutate(Sepal.LengthN = n()) %>% 
  datatable()
```

### ungroup

如果需要删除分组上下文才能再次在整个表上工作，则可以使用ungroup（）函数。

```{r}
iris %>% 
  group_by(Species) %>% 
  mutate(SpeciesN = n()) %>% 
  ungroup() %>% 
  datatable()
```

### group_by_all

```{r}
iris %>% 
  group_by_all() %>% 
  summarise(nrows = n()) %>% 
  filter(nrows == 2)
```

### group_by_if

```{r}
iris %>% 
  group_by_if(~n_distinct(.)<25) %>% 
  summarise(n = n()) %>% 
  head()
```

### group_by_at

```{r}
iris %>% 
  group_by_at(vars(starts_with("Sp"))) %>% 
  summarise(n = n())
```

分组后可以：**排序**、**n()**、**n_distinct**、**生成变量**。使用`summarise（）函数`生成聚合行，或使用`mutate（）`将聚合添加到行中。使用`group_by（）`可以生成聚合或在组内执行操作。可以重复使用`group_by（）`来更改活动的分组上下文，并且如果需要，`ungroup（）`可以删除分组上下文。当然也可以使用`group_by_all（）`，`group_by_at（）`和`group_by_if（）`生成分组。

### 练习

1. Find the min and max values for length in movies

```{r}
movies %>% 
  summarise(length.max = max(length,na.rm = TRUE),
            length.min = min(length,na.rm = TRUE))
```

2. In a pipeline, find out what proportion of flms are Action movies, Action Comedies, Comedies, and neither Action or Comedy

```{r}
movies %>% colnames()
movies %>% 
  group_by(Action,Comedy) %>% 
  summarise(n = n()) %>% 
  mutate(prop = scales::percent(n/sum(n)))
```

3. [ADVANCED] Get the **range for each numeric variable in movies**. Hint: Range outputs two values so you need to make a custom function that will concatenate the outputs of range

```{r}
movies %>% 
  select_if(is.numeric) %>% 
  mutate(year_range_min = range(year)[1],
         year_range_max = range(year)[2]) %>% 
  tidyr::unite(year_range_min,year_range_max,col = year_range,sep = "-") %>% 
  head()
```

```{r,eval=FALSE}
paste(range(movies$year),collapse = "-")   # 提取函数
movies %>% 
  select_if(is.numeric) %>% 
  summarise(~paste(range(.,na.rm = TRUE),collapse = "-")) # 为什么不对？？？难道~.只用于if!
```

```{r}
movies %>% 
  summarise_if(is.numeric,~paste(range(.,na.rm = TRUE),collapse = "-"))

# if at all 三个要熟练应用

movies %>% 
  summarise_at(vars(contains("r")),~paste(range(.,na.rm = TRUE),collapse = "-"))

movies %>% 
  select_if(is.numeric) %>% 
  summarise_all(~paste(range(.,na.rm = TRUE),collapse = "-"))  ## 多个函数要放到list
```

## 连接数据集

```{r}
X <- tibble(A = letters[1:3],
            B = c("t","u","v"),
            C = 1:3)

Y <- tibble(A = c("a","b","d"),
            B = c("t","u","w"),
            D = 3:1)
X
Y
```

### inner_join 

```{r}
inner_join(X,Y)
```

### left_join 

```{r}
left_join(X,Y)
```

### full_join

```{r}
full_join(X,Y)
full_join(X,Y,by = "A")
```

### anti_join

```{r}
anti_join(X,Y)
anti_join(X,Y,by = "A")
```

### cross_join

```{r}
cross_join <- function(x, y) {
  x %>%
    mutate(dummycol = 1) %>%
    full_join({
      y %>%
        mutate(dummycol = 1)
    }, by = "dummycol") %>%
    select(-dummycol)
}
cross_join(X,Y)
```

### bind_cols()

```{r}
iris[,1:3] %>% 
  bind_cols(iris[,4:5]) %>% head()
```

### union两个表都具有相同的结构(联合操作)

如果两个表都具有相同的结构，则我们使用的操作是联合操作，即合并两个数据集。`union（）函数`将删除重复数据，而`union_all（）`将返回完整的行集。这意味着**union（）结果的行数可以少于两个表加在一起的行数**，而union_all（）的行数恰好是两个表加在一起的行数

```{r}
set.seed(123)
iris %>% 
  sample_n(50) %>%
  dplyr::union(sample_n(iris,75)) %>% 
  count()

iris %>% 
  sample_n(50) %>% 
  dplyr::union_all(sample_n(iris,50)) %>% 
  count()
```

### bind_rows数据并不总是具有相同的结构(联合操作)

```{r}
iris %>% 
  select(-Species) %>% 
  sample_n(50) %>% 
  bind_rows(iris %>% sample_n(100)) %>% 
  datatable()
```

如果数据已经存在于内存中各种对象的R中，则可以将它们全部添加到列表中，并使用`bind_rows（）函数`将它们全部组合在一起

```{r}
iris1 <- iris[1:50,1:4]
iris2 <- iris[51:100,2:5]
iris3 <- iris[101:150,2:3]
list(iris1,iris2,iris3)->to_merge
to_merge %>% bind_cols() %>% head()  # 行相同
```

```{r}
to_merge %>% 
  bind_rows() %>% 
  datatable()       # 列不一定相同
```

```{r}
map(10:12,function(x){
  df <- rnorm(10,sd = x) 
  return(df <- tibble(df = df))# 怎么迭代命名呢？
}) %>% 
  bind_cols()
```

```{r,eval=FALSE}
str_c("rnorm","x",sep = "_") <- rnorm(10,sd = 10)  ## 这是错误的
```

在R软件包的tidyverse套件中，有一些强大的技术可以将多个数据集合并为一个数据集。

### 练习

1. Create a summary of the movies data by year that says how many movies were released each year and the average duration

```{r}
movies %>% colnames()
movies %>% 
  group_by(year) %>% 
  summarise(n = n(),
            length_mean = mean(length,na.rm = TRUE))->movies_count
```

2. Add this summary data to the movies table

```{r}
movies_count %>% 
  full_join(movies,by = "year") %>% 
  select(length_mean,n,everything()) %>% 
  sample_n(10)
  
```

```{r}
movies %>% 
  filter(year == 2000) %>% 
  summarise(mean(length))
```

3. Create a subset of the movies table that has any flm over 300 minutes long, use a join to get everything but those records

```{r}
movies %>%
  filter(length >= 300) ->
  long_movies
movies %>%
  anti_join(long_movies) %>% 
  head()
```

4. If you didn’t do this in an earlier chapter, use sample_n() to take a thousand records from movies, write the data to CSV with a fle name that contains the current time. Rerun the code multiple times to generate some CSVs. Read any CSVs into a combined dataset called moviessample

```{r,eval=FALSE}
write_csv(movies %>% sample_n(1000),
          path = str_c(format(Sys.time(),"%Y%m%d%H%M%S"),".csv",collapse = "")) # formate函数
```

```{r}
format(ymd(20201010),"%Y/%m/%d")
```

## 重构数据

### rownames_to_column

```{r}
mtcars %>% 
  rownames_to_column("car")->mtcars2
```

### gather

```{r}
mtcars2 %>% 
  gather(variable,value,-car) %>% 
  head()
```

```{r}
mtcars2 %>% 
  gather(variable,value,-car) %>% 
  group_by(variable) %>% 
  mutate(diff = value - mean(value)) %>% 
  datatable()
```

### spread

```{r}
mtcars2 %>%
  group_by(cyl, am) %>%
  summarise(avg=mean(mpg)) %>% 
  spread(am,avg)
```

```{r}
mtcars2 %>%
  group_by(cyl, am) %>%
  summarise(avg = round(mean(mpg), 1)) %>%
  spread(am, avg)
```

### separate

```{r}
tibble(measure=c("net 2017","gross 2017")) %>% 
  separate(measure,c("type","year"))
```

```{r}
tibble(measure = c("net 2017", "gross 2017")) %>%
  separate(measure,
           c("type", "year"),
           convert = TRUE,
           remove = FALSE)
```

### unite

```{r}
nycflights13::flights %>% 
  unite(year,month,day,col = date,sep = "-",remove = FALSE) %>% 
  mutate(date = ymd(date)) %>% 
  head()
```

### 练习

1. Unpivot the who dataset, keeping everything from country to year on each row 

- Use string manipulation to change newrel to new_rel in what used to be column names
- Use seperate() to split out the measure components as much as possible

```{r}
data(who)
who %>% colnames()
```

```{r}
who %>% 
  select(contains("newrel")) %>% 
  colnames() %>% 
  str_replace_all(pattern = "newrel",replacement = "new_rel")->names_newrel

who %>% 
  select(contains("newrel"))->data_newrel

colnames(data_newrel) <- names_newrel
data_newrel %>% 
  bind_cols(who %>% select(!contains("newrel"))) %>% colnames()
```


2. Make a table showing country population as a percentage of global population by year using the population dataset

- Calculate the percentage of the worlds population by year for each country
- Format the percentage
- Excluding columns as required, pivot the data

```{r}
population %>% 
  group_by(year) %>% 
  mutate(prop = population/sum(population)) %>% 
  head()
```

```{r}
population %>% 
  group_by(year) %>% 
  mutate(prop = population/population %>% sum) %>% 
  mutate(prop = round(prop*10,5)) %>% 
  mutate(`%` = c("%")) %>% 
  unite(prop,`%`,col = "prop",sep = "") %>% 
  head()
```

```{r}
population %>% 
  spread(key = year,
         value = population) %>% 
  head()
  
```

or

```{r}
population %>% 
  group_by(year) %>% 
  mutate(prop = scales::percent(population/population %>% sum())) %>% 
  select(country,year,population) %>% 
  spread(key = year,value = population) %>% 
  datatable()
```

## 从R中获取数据

- If you put "./filename.csv" the fle will be written in the current directory as the . denotes the current directory.
- If you put "../filename.csv" the fle will be written to the directory above the one R is currently working in.
- If you put "~/filename.csv" the fle will be stored in your home directory. The tilde (~) represents your user home directory.
- In Windows, your home directory is usually “My documents”.
- In Linux and Mac, your home directory is your user account’s root directory.
- RStudio will do code completion for fle structures which can make it easy to specify where to save things

### write_csv

### write_xlsx

### 数据库

```
dbConn<-dbConnect(odbc(),
   driver="ODBC Driver 13 for SQL Server",
   server="mhknbn2kdz.database.windows.net",
   database="AdventureWorks2012",
   uid="sqlfamily",
   pwd="sqlf@m1ly")
```

将数据写入数据库的函数是dbWriteTable（）。这需要数据库连接，表名以及要写入数据库的数据。

本章介绍如何将数据写入CSV，Excel和数据库。我建议您开始使用的软件包是readr，readxl和writexl。这些都遵循action_file（）的约定，该约定使您轻松记住需要执行的操作。

### 练习

1. Write the dataset movies to CSV

2. Write the dataset movies to a spreadsheet

3. Use sample_n() to take a thousand records from movies,

```{r,eval=FALSE}
movies %>% 
  sample_n(1000) %>% 
  write_csv(str_c(format(Sys.time(),"%Y%m%d%H%M%S"),".csv"))
```

## 一个数据集 gapminder 

```{r}
library(gapminder)
data(gapminder)
gapminder %>% head()
```

```{r}
gapminder %>% 
  summarise_all(n_distinct)  # 所有变量唯一值个数
```

```{r}
gapminder %>% skimr::skim()
```

```{r}
gapminder_unfiltered %>% 
  summarise_all(n_distinct)
```

```{r}
gapminder_unfiltered %>% explore::describe()
```

```{r}
gapminder_unfiltered %>%
  left_join(gapminder) %>% 
  head()
```

## 结束了！开始总结ggplot2！

- dplyr for core data manipulation
- tidyr for pivoting and unpivoting data
- stringr for text manipulation
- forcats for working with factors
- readr for reading ﬂat fles
- readxl for reading Excel data
- writexl for writing Excel data
- magrittr gives you the data pipeline operator (%>%) although many packages will load this up for you






