--- 
title: "Introduction to prodigenr"
author:
- affiliation: Dongbei University of Finance & Economics
  name: Studennt. LI Junjie
date: '`r Sys.Date()`'
output:
  bookdown::html_document2:
    # code_folding: hide
    highlight: pygments
    # highlight: zenburn
    # highlight: haddock
    # theme: darkly
    theme: journal
    df_print: paged	
    number_sections: true
    keep_md: no
    keep_tex: no
    toc: yes
    toc_depth: 5
    toc_float:
      collapsed: no
      smooth_scroll: yes
    # css: styles.css
# bibliography: [book.bib, packages.bib]
# biblio-style: apalike
link-citations: yes
sansfont: Times New Roman
always_allow_html: yes
urlcolor: "red"
description: "This is a minimal example of using the bookdown package to write a book. The output format for this example is bookdown::gitbook."
---

# 加载经常用的R包


```{r setup, include=FALSE}
knitr::opts_chunk$set(echo = TRUE,
                      fig.show = "hold",
                      fig.align = "center",
                      tidy = FALSE,
                      class.source = "bg-warning")
```

```{js, echo=FALSE}
$('.title').css('color', 'red')
$('.title').css('font-family', 'Times New Roman')
```

```{css, echo=FALSE}
* {
    # font-size: 17px !important;
    font-family: "Times New Roman" !important;
    # color: rgb(199 237	204)
}
::selection {
   # background: rgb(135 206 255);
}
```

```{r,warning=FALSE,message=FALSE}
# install.packages("pacman")
library(pacman)
# 读数据
p_load(readxl,writexl,data.table,openxlsx,haven,rvest)
```

```{r,warning=FALSE,message=FALSE}
# 数据探索
p_load(tidyverse,DT,skimr,DataExplorer,explore,vtable,stringr,kableExtra,lubridate)
```

```{r,eval=FALSE,warning=FALSE,message=FALSE}
# 模型
p_load(grf,glmnet,caret,tidytext,fpp2,forecast,car,tseries,hdm,tidymodels,broom)
```

```{r,eval=FALSE,warning=FALSE,message=FALSE}
# 可视化
p_load(patchwork,ggrepel,ggcorrplot,gghighlight,ggthemes,shiny)
```

```{r,eval=TRUE,warning=FALSE,message=FALSE}
# 其它常用包
p_load(magrittr,listviewer,devtools,here,janitor,reticulate,jsonlite)
```

# Setting up a project with prodigenr

你是一个经常为会议撰写摘要或向期刊投稿的学术研究者吗?
你是否经常要制作幻灯片或海报?
您通常的工作流程是复制以前的项目并开始用旧文本替换新文本吗?
这个包装是为你而设计的!

`prodigenr`，或**项目目录生成器**，简化了创建这些新项目的过程，可以帮助您的工作流程更具可重复性。标准的文件和文件夹是为特定的项目创建的(例如文摘或手稿)，以及一个试图简单易用的工作流，同时使用已经开发和维护良好的基础设施和流程(例如`RStudio`和`devtools`)。

```{r}
p_load(prodigenr)
```

通过RStudio的界面建立项目

打开新创建的**R项目文件**（.Rproj）。每个项目和每个文件夹中都包含一个`README.md`文件，该文件详细说明了每个文件夹的作用以及创建的某些文件。 要添加主要文档类型（例如海报，手稿），请在项目的控制台中运行任何`create_*（）`命令（例如`create_poster（）`）。

```{r,eval=FALSE}
/tmp/Rtmp4QZTUE/HeartDiseaseExercise
├── DESCRIPTION
├── HeartDiseaseExercise.Rproj
├── R
│   ├── README.md
│   ├── fetch_data.R
│   └── setup.R
├── README.md
├── TODO.md
├── data
│   └── README.md
└── doc
    └── README.md
```

```{r,eval=FALSE}
# you need to run these in the project's console
create_abstract()
create_poster()
```

现在，这会将另外两个文件添加到doc /文件夹中。 生成的文件结构应如下所示：

```{r,eval=FALSE}
/tmp/Rtmp4QZTUE/HeartDiseaseExercise
├── DESCRIPTION
├── HeartDiseaseExercise.Rproj
├── R
│   ├── README.md
│   ├── fetch_data.R
│   └── setup.R
├── README.md
├── TODO.md
├── data
│   └── README.md
└── doc
    ├── README.md
    ├── abstract.Rmd
    └── poster.Rmd
```

当前，只有四个模板文件可以使用：

```{r}
prodigenr::template_list
```

## Workflow when using projects created from prodigenr

在创建的项目的`README.md`中也概述了一个典型的工作流程，即：

- 与任何研究项目一样，在摘要，海报，幻灯片中写下您的分析结果的相关书面说明，或doc /文件夹中的.Rmd（R Markdown）文件。 
- 您多次使用或相当复杂的任何代码段，都将其转换为函数。将此新函数放入**R/目录**中的文件（或functions.R文件）中。使用`devtools::load_all（）`（Ctrl-Shift-L）加载该函数。
- 在**R/fetch_data.R**中获取并整理数据。您可以使用`devtools::load_all（）函数`访问数据。
- 在**doc/文件夹中**创建更多Rmd文件，以添加将补充主文档或具有探索性的分析。
- 将.Rmd文件编织到doc/中。现在，您可以使用最终的摘要，海报，幻灯片或手稿进行研究。

## Related packages or projects

有几种处理项目的方法。至少有两个软件包具有与**`prodigenr`**相似的目标，并且通过使用R软件包结构具有相似的目标：

- **ProjectTemplate**有充分的文档证明，并且仍在积极开发中。唯一的缺点是使用起来非常复杂，并且在创建的项目工作流程中也很复杂。
-  **makeProject**非常简单，并简化了创建和使用的过程。缺点是自2012年以来未进行过更新。
- 通过**devtools**（或usethis）使用R包结构。
- **rrtools**与**prodigenr**非常相似，只不过它**只关注手稿**。经过深思熟虑，文档写得很好。
- **workflowr**是用于创建在线数据科学内容的工作流。