--- 
title: "R实战第二版笔记-中级绘图"
# subtitle: "Lecture title"
author:
- affiliation: Dongbei University of Finance & Economics
  name: Studennt. LI Junjie
date: '`r Sys.Date()`'
output:
  bookdown::html_document2:
    # code_folding: hide
    highlight: pygments
    # highlight: zenburn
    # highlight: haddock
    # theme: darkly
    theme: journal
    df_print: paged	
    number_sections: true
    keep_md: no
    keep_tex: no
    toc: yes
    toc_depth: 5
    toc_float:
      collapsed: no
      smooth_scroll: yes
    # css: styles.css
# bibliography: [book.bib, packages.bib]
# biblio-style: apalike
link-citations: yes
sansfont: Times New Roman
always_allow_html: yes
urlcolor: "red"
description: "This is a minimal example of using the bookdown package to write a book. The output format for this example is bookdown::gitbook."
---

# 加载经常用的R包


```{r setup, include=FALSE}
knitr::opts_chunk$set(echo = TRUE,
                      fig.show = "hold",
                      fig.align = "center",
                      tidy = FALSE,
                      message = FALSE,
                      class.source = "bg-warning")
```

```{js, echo=FALSE}
$('.title').css('color', 'red')
$('.title').css('font-family', 'Times New Roman')
```

```{css, echo=FALSE}
* {
    # font-size: 17px !important;
    font-family: "Times New Roman" !important;
    # color: rgb(199 237	204)
}
::selection {
   # background: rgb(135 206 255);
}
```

```{r,warning=FALSE,message=FALSE}
library(pacman)
# 读数据
p_load(readxl,writexl,data.table,openxlsx,haven,rvest)
```

```{r,warning=FALSE,message=FALSE}
# 数据探索
p_load(tidyverse,DT,skimr,DataExplorer,explore,vtable,stringr,kableExtra,lubridate)
```

```{r,eval=FALSE,warning=FALSE,message=FALSE}
# 模型
p_load(grf,glmnet,caret,tidytext,fpp2,forecast,car,tseries,hdm,tidymodels,broom)
```

```{r,eval=FALSE,warning=FALSE,message=FALSE}
# 可视化
p_load(patchwork,ggrepel,ggcorrplot,gghighlight,ggthemes,shiny)
```

```{r,eval=TRUE,warning=FALSE,message=FALSE}
# 其它常用包
p_load(magrittr,listviewer,devtools,here,janitor,reticulate,jsonlite)
```

# 散点图

```{r}
plot(mtcars$wt,mtcars$mpg,
     main = "Basic Scatter plot of MPG vs. Weight",
     xlab = "Car Weight (lbs/1000)",
     ylab = "Miles Per Gallon",
     pch = 19)
abline(lm(mtcars$mpg~mtcars$wt), col="red", lwd=2, lty=1)
lines(lowess(mtcars$wt,mtcars$mpg), col="blue", lwd=2, lty=2)
```

```{r}
mtcars %>%
  ggplot(aes(x = wt, y = mpg)) +
  geom_point() +
  geom_smooth(method = "lm", col = "red", se = FALSE,linetype = 1) +
  geom_smooth(data = mtcars,aes(x = wt, y = mpg),se = FALSE,linetype = 2) +
  labs(title = "Basic Scatter plot of MPG vs. Weight",
       x = "Car Weight (lbs/1000)",
       y = "Miles Per Gallon") +
  theme(text = element_text(family = enfont),
        plot.title = element_text(hjust = 0.5))
  
```

```{r}
library(car)
scatterplot(
  mpg ~ wt | cyl,
  data = mtcars,
  lwd = 2,
  main = "Scatter Plot of MPG vs. Weight by # Cylinders",
  xlab = "Weight of Car (lbs/1000)",
  ylab = "Miles Per Gallon",
  # id.method = "identify",
  # labels = row.names(mtcars),
  boxplots = "xy"
)
```

```{r}
pairs( ~ mpg + disp + drat + wt, data = mtcars,
       main = "Basic Scatter Plot Matrix")
```

```{r}
library(car)
scatterplotMatrix(
  ~ mpg + disp + drat + wt,
  data = mtcars,
  main = "Scatter Plot Matrix via car Package"
)
```

```{r,message=FALSE}
p_load(scatterplot3d)
attach(mtcars)
scatterplot3d(wt, disp, mpg,main="Basic 3D Scatter Plot")
detach(mtcars)
```

```{r,message=FALSE}
attach(mtcars)
s3d <- scatterplot3d(
  wt,
  disp,
  mpg,
  pch = 16,
  highlight.3d = TRUE,
  type = "h",
  main = "3D Scatter Plot with Vertical Lines and Regression Plane"
)
fit <- lm(mpg ~ wt + disp)
s3d$plane3d(fit)
detach(mtcars)
```

# 相关图

```{r}
p_load(corrgram)
corrgram(
  mtcars,
  order = TRUE,
  lower.panel = panel.shade,
  upper.panel = panel.pie,
  text.panel = panel.txt,
  main = "Corrgram of mtcars intercorrelations"
)
```

```{r}
library(ggcorrplot)
data(mtcars)
corr <- round(cor(mtcars), 2)
corr

# Compute a matrix of correlation p-values
p.mat <- cor_pmat(mtcars)
p.mat
ggcorrplot::ggcorrplot(corr,
                       hc.order = TRUE,
                       outline.color = "white",
                       lab = TRUE,
                       p.mat = p.mat,type = "lower") +
  theme(text = element_text(family = enfont))
```

# 马赛克图

```{r}
ftable(Titanic)
```

添加选项`shade=TRUE`将根据拟合模型的皮尔逊残差值对图形上色，添加选项`legend=TRUE`将展示残差的图例。

```{r,fig.height=8,fig.width=8}
p_load(vcd)
vcd::mosaic(Titanic,shade = TRUE,legend = TRUE)
```

- (1) 从船员到头等舱，存活率陡然提高；
- (2) 大部分孩子都处在三等舱和二等舱中；
- (3) 在头等舱中的大部分女性都存活了下来，而三等舱中仅有一半女性存活； 
- (4) 船员中女性很少，导致该组的Survived标签重叠（图底部的No和Yes）。
继续观察，你将发现更多有趣的信息。关注矩形的相对宽度和高度，你还能发现那晚其他什么秘密吗？

本章中，我们学习了许多展示**两个或更多变量间关系**的图形方法，包括**二维**和**三维**散点图、**散点图矩阵**、**气泡图**、**折线图**、**相关系数图**和**马赛克图**。其中一些方法是标准的图形方法，而其他的则相对更新颖。

这样，**图形的定制**（第3章）、**单变量分布的展示**（第6章）、**回归模型的探究**（第8章）和**组间差异的可视化**（第9章）等方法，就构成了你的可视化数据和提取数据信息的完备工具箱。

在后续各章中，通过学习其他专业化技术，比如**潜变量模型图形绘制**（第14章）、**时间序列**（第15章）、**聚类数据**（第16章）和**单条件或多条件变量图形的创建技巧**（第18章），你还可以大幅度提升自己的绘图能力。

下一章，我们将探究**重抽样**和**自助法**。它们都是计算机密集型方法，为你提供了一种分析数据的全新而独特的视角。














