--- 
title: "R实战第二版笔记-R包开发"
author:
- affiliation: Dongbei University of Finance & Economics
  name: Studennt. LI Junjie
date: '`r Sys.Date()`'
output:
  bookdown::html_document2:
    # code_folding: hide
    highlight: pygments
    # highlight: zenburn
    # highlight: haddock
    # theme: darkly
    theme: journal
    df_print: paged	
    number_sections: true
    keep_md: no
    keep_tex: no
    toc: yes
    toc_depth: 5
    toc_float:
      collapsed: no
      smooth_scroll: yes
    # css: styles.css
# bibliography: [book.bib, packages.bib]
# biblio-style: apalike
link-citations: yes
sansfont: Times New Roman
always_allow_html: yes
urlcolor: "red"
description: "This is a minimal example of using the bookdown package to write a book. The output format for this example is bookdown::gitbook."
editor_options: 
  chunk_output_type: console
---

# 加载经常用的R包

```{r setup, include=FALSE}
knitr::opts_chunk$set(echo = TRUE,
                      fig.show = "hold",
                      fig.align = "center",
                      tidy = FALSE,
                      message = FALSE,
                      class.source = "bg-warning")
```

```{js, echo=FALSE}
$('.title').css('color', 'red')
$('.title').css('font-family', 'Times New Roman')
```

```{css, echo=FALSE}
* {
    # font-size: 17px !important;
    font-family: "Times New Roman" !important;
    # color: rgb(199 237	204)
}
::selection {
   # background: rgb(135 206 255);
}
```

```{r,warning=FALSE,message=FALSE}
library(pacman)
# 读数据
p_load(readxl,writexl,data.table,openxlsx,haven,rvest)
```

```{r,warning=FALSE,message=FALSE}
# 数据探索
p_load(tidyverse,DT,skimr,DataExplorer,explore,vtable,stringr,kableExtra,lubridate)
```

```{r,eval=FALSE,warning=FALSE,message=FALSE}
# 模型
p_load(grf,glmnet,caret,tidytext,fpp2,forecast,car,tseries,hdm,tidymodels,broom)
```

```{r,eval=FALSE,warning=FALSE,message=FALSE}
# 可视化
p_load(patchwork,ggrepel,ggcorrplot,gghighlight,ggthemes,shiny)
```

```{r,eval=TRUE,warning=FALSE,message=FALSE}
# 其它常用包
p_load(magrittr,listviewer,devtools,here,janitor,reticulate,jsonlite)
p_load(car)
data("Salaries")
```

# 非参分析和 npar 包

```{r}
library(npar)
life %>% as_tibble()
hist(life$hlef,
     xlab = "Healthy Life Expectancy (years) at Age 65",
     main = "Distribution of Healthy Life Expectancy for Women",
     col = "grey",
     breaks = 10)
```

不同地区的HLE分数的方差可以用并排点图来可视化

```{r}
life %>%
  ggplot(aes(region, hlef)) +
  geom_point() +
  labs(title = "Distribution of HLE Estimates by Region",
       x = "US Region", 
       y = "Healthy Life Expectancy at Age 65") +
  theme(text = element_text(family = enfont),
        plot.title = element_text(hjust = 0.5))
```

```{r}
results <- oneway(hlef ~ region, life)
results %>% summary()
```

# 开发包

```{r}
df <- tibble::tribble(
  ~color,     ~a, ~b,
  "blue",      1,  2,
  "green",     6,  2,
  "purple",    3,  3,
  "red",       2,  3,
  "yellow",    5,  1
)
df
df$color <- factor(df$color)
fct_reorder(df$color, df$a, min)
fct_reorder2(df$color, df$a, df$b)

boxplot(Sepal.Width ~ Species, data = iris)
boxplot(Sepal.Width ~ fct_reorder(Species, Sepal.Width), data = iris)
boxplot(Sepal.Width ~ fct_reorder(Species, Sepal.Width, .desc = TRUE), data = iris)

chks <- subset(ChickWeight, as.integer(Chick) < 10)
chks <- transform(chks, Chick = fct_shuffle(Chick))

if (require("ggplot2")) {
ggplot(chks, aes(Time, weight, colour = Chick)) +
  geom_point() +
  geom_line()

# Note that lines match order in legend
ggplot(chks, aes(Time, weight, colour = fct_reorder2(Chick, Time, weight))) +
  geom_point() +
  geom_line() +
  labs(colour = "Chick")
}
```

# 创建包的文档

每个R包都符合一套对文档的强制方针。包里每一个函数都必须使用LaTeX来以同样的风格
撰写文档； LaTeX是一种文档标记语言和排版系统。每个函数都被分别放置在不同的.R文件里，函数对应的文档（用LaTeX写成）则被放置在一个.Rd文件中。.R和.Rd文件都是文本文件。这种方式有两个限制。第一，文档和它所描述的函数是分开放置的。如果你改变了函数代码，就必须搜索出对应的文档并且进行改写。第二，用户必须学习LaTeX。如果你认为R的学习曲线比较平滑，等到使用LaTeX的时候再说吧！

**roxygen2包**能够极大地简化文档的创建过程。你在每一个**.R文件的头部**放置一段注释作为对应的文档。然后，使用一种简单的标记语言来创建文档。当Roxygen2处理文件的时候，以#'开始的行会被用来自动地生成LaTeX文档（.Rd文件）

# 建立包

本节中，你会按照一个流畅的过程来创建包。特别是，你会用到Hadley Wickham的**roxygen2包**来简化创建文档的过程。我是在Windows机器上创建包的，不过这些步骤同样适用于Mac和Linux平台。

# 小结

对于**组织常用函数**、**创建完整程序**以及**分享结果给他人**，R包是一个很好的方法。在本章中，你创建了一个完整的R包，可以用于进行分组之间的非参比较。这些面向对象的技术可以用于很多其他的数据管理和数据分析任务。尽管包一开始看上去很复杂，但是如果你明白了全部步骤，它们就会变得很简单。现在开始着手吧！记得要从中获得乐趣。


