--- 
title: "R实战第二版笔记-方差分析"
# subtitle: "Lecture title"
author:
- affiliation: Dongbei University of Finance & Economics
  name: Studennt. LI Junjie
date: '`r Sys.Date()`'
output:
  bookdown::html_document2:
    # code_folding: hide
    highlight: pygments
    # highlight: zenburn
    # highlight: haddock
    theme: darkly
    # theme: journal
    df_print: paged	
    number_sections: true
    keep_md: no
    keep_tex: no
    toc: yes
    toc_depth: 5
    toc_float:
      collapsed: no
      smooth_scroll: yes
    # css: styles.css
# bibliography: [book.bib, packages.bib]
# biblio-style: apalike
link-citations: yes
sansfont: Times New Roman
always_allow_html: yes
urlcolor: "red"
description: "This is a minimal example of using the bookdown package to write a book. The output format for this example is bookdown::gitbook."
editor_options: 
  chunk_output_type: console
---

# 加载经常用的R包

```{r setup, include=FALSE}
knitr::opts_chunk$set(echo = TRUE,
                      fig.show = "hold",
                      fig.align = "center",
                      tidy = FALSE,
                      class.source = "bg-warning")
```

```{js, echo=FALSE}
$('.title').css('color', 'red')
$('.title').css('font-family', 'Times New Roman')
```

```{css, echo=FALSE}
* {
    # font-size: 17px !important;
    font-family: "Times New Roman" !important;
    color: rgb(199 237	204)
}
::selection {
   # background: rgb(135 206 255);
}
```

```{r,warning=FALSE,message=FALSE}
library(pacman)
# 读数据
p_load(readxl,writexl,data.table,openxlsx,haven,rvest)
```

```{r,warning=FALSE,message=FALSE}
# 数据探索
p_load(tidyverse,DT,skimr,DataExplorer,explore,vtable,stringr,kableExtra,lubridate)
```

```{r,eval=FALSE,warning=FALSE,message=FALSE}
# 模型
p_load(grf,glmnet,caret,tidytext,fpp2,forecast,car,tseries,hdm,tidymodels,broom)
```

```{r,eval=FALSE,warning=FALSE,message=FALSE}
# 可视化
p_load(patchwork,ggrepel,ggcorrplot,gghighlight,ggthemes,shiny)
```

```{r,eval=TRUE,warning=FALSE,message=FALSE}
# 其它常用包
p_load(magrittr,listviewer,devtools,here,janitor,reticulate,jsonlite)
```

# 术语

# ANOVO模型拟合

# 单因素方差分析

```{r}
p_load(multcomp)
cholesterol
```

```{r}
cholesterol %>% 
  group_by(trt) %>% 
  summarise(across(response,list(mean = mean,sd = sd)))
```

```{r}
ToothGrowth %>% 
  group_by(supp,dose) %>% 
  summarise(across(len,
                   list(mean = mean)))
```

```{r}
UScereal %>% 
  head(20)

UScereal$shelf <- factor(UScereal$shelf)

y <- UScereal %>% 
  dplyr::select(calories, fat, sugars)

UScereal %>% 
  group_by(shelf) %>% 
  summarise(across(c(calories,fat,sugars),
                   list(mean = ~ mean(.x,na.rm = TRUE))))

cov(y)

fit <- manova(y %>% as.matrix() ~ UScereal$shelf)
fit %>% summary()
```

```{r}
summary.aov(fit)
```

本章中，我们回顾了基本实验和准实验设计的分析方法，包括ANOVA/ANCOVA/MANOVA。
然后通过组内和组间设计的示例介绍了基本方法的使用，如单因素ANOVA、单因素ANCOVA、
双因素ANOVA、重复测量ANOVA和单因素MANOVA。除了这些基本分析，我们还回顾了模型的假设检验，以及应用多重比较过程来进行综合检验的方法。最后，对各种结果可视化方法也进行了探索。如果你对用R分析DOE（Design Of Experiment，实验设计）感兴趣，请参阅“CRAN Task View: Design of Experiments (DoE) & Analysis of Experimental Data”（2009） ①中Groemping提供的方法。第8章(**回归分析**)和第9章(**方差分析**)已经涵盖了各领域研究者常用的统计方法。在下一章中，我们将介绍功效分析。功效分析可以帮助我们在给定置信度的情况下，判断达到要求效果所需的样本大小，这一点对于
研究设计非常重要。


















