--- 
title: "R实战第二版笔记-ggplot2绘图"
# subtitle: "Lecture title"
author:
- affiliation: Dongbei University of Finance & Economics
  name: Studennt. LI Junjie
date: '`r Sys.Date()`'
output:
  bookdown::html_document2:
    # code_folding: hide
    highlight: pygments
    # highlight: zenburn
    # highlight: haddock
    # theme: darkly
    theme: journal
    df_print: paged	
    number_sections: true
    keep_md: no
    keep_tex: no
    toc: yes
    toc_depth: 5
    toc_float:
      collapsed: no
      smooth_scroll: yes
    # css: styles.css
# bibliography: [book.bib, packages.bib]
# biblio-style: apalike
link-citations: yes
sansfont: Times New Roman
always_allow_html: yes
urlcolor: "red"
description: "This is a minimal example of using the bookdown package to write a book. The output format for this example is bookdown::gitbook."
editor_options: 
  chunk_output_type: inline
---

# 加载经常用的R包


```{r setup, include=FALSE}
knitr::opts_chunk$set(echo = TRUE,
                      fig.show = "hold",
                      fig.align = "center",
                      tidy = FALSE,
                      message = FALSE,
                      class.source = "bg-warning")
```

```{js, echo=FALSE}
$('.title').css('color', 'red')
$('.title').css('font-family', 'Times New Roman')
```

```{css, echo=FALSE}
* {
    # font-size: 17px !important;
    font-family: "Times New Roman" !important;
    # color: rgb(199 237	204)
}
::selection {
   # background: rgb(135 206 255);
}
```

```{r,warning=FALSE,message=FALSE}
library(pacman)
# 读数据
p_load(readxl,writexl,data.table,openxlsx,haven,rvest)
```

```{r,warning=FALSE,message=FALSE}
# 数据探索
p_load(tidyverse,DT,skimr,DataExplorer,explore,vtable,stringr,kableExtra,lubridate)
```

```{r,eval=FALSE,warning=FALSE,message=FALSE}
# 模型
p_load(grf,glmnet,caret,tidytext,fpp2,forecast,car,tseries,hdm,tidymodels,broom)
```

```{r,eval=FALSE,warning=FALSE,message=FALSE}
# 可视化
p_load(patchwork,ggrepel,ggcorrplot,gghighlight,ggthemes,shiny)
```

```{r,eval=TRUE,warning=FALSE,message=FALSE}
# 其它常用包
p_load(magrittr,listviewer,devtools,here,janitor,reticulate,jsonlite)
p_load(car)
data("Salaries")
```

# R 中的四种图形系统

基础图形系统由Ross Ihaka编写，每个R都默认安装。

grid图形系统由Paul Murrell（2011）编写，通过grid包安装执行。

lattice包由Deepayan Sarkar（2008）编写，可绘制Cleveland（1985，1993）所描述的网格图形。

ggplot2包由Hadley Wickham（2009a）编写，提供了一种基于Wilkinson（2005）所述图形语法的图形系统， Wickham（2009b）还对该语法进行了扩展。

# ggplot2 包介绍

```{r}
mtcars %>% 
  ggplot(aes(wt,mpg)) +
  geom_point()
mtcars %>% 
  ggplot(aes(wt,mpg)) +
  geom_point(col = "red",size = 2,shape = 17) +
  geom_smooth(method = "lm",col = "blue",linetype = 2) +
  labs(title="Automobile Data", x="Weight", y="Miles Per Gallon") +
  theme(text = element_text(family = enfont),
        plot.title = element_text(hjust = 0.5)) 
```

```{r}
mtcars %>% map(n_distinct) %>% unlist()
mtcars %>% DT::datatable()
```

```{r}
mtcars1 <- mtcars %>% 
  mutate(am = factor(am,levels = c(0,1),labels = c("Automatic", "Manual")),
         vs = factor(vs,levels = c(0,1),labels = c("V-Engine", "Straight Engine")),
         cyl = factor(cyl))
mtcars1 %>% datatable()
mtcars1 %>% glimpse()
```

```{r}
mtcars1 %>% 
  ggplot(aes(hp,mpg)) +
  geom_point(aes(shape = cyl,col = cyl)) +
  geom_smooth(aes(col = cyl),method = "lm") +
  labs(title="Automobile Data by Engine Type",
       x="Horsepower",
       y="Miles Per Gallon") +
  theme(text = element_text(family = enfont),
        plot.title = element_text(hjust = 0.5)) 
```

```{r}
mtcars1 %>% 
  ggplot(aes(hp,mpg)) +
  geom_point(aes(shape = cyl,col = cyl)) +
  geom_smooth(method = "lm") +
  facet_grid(am~vs) +
  labs(title="Automobile Data by Engine Type",
       x="Horsepower",
       y="Miles Per Gallon") +
  theme(text = element_text(family = enfont),
        plot.title = element_text(hjust = 0.5)) 
```

# 用几何函数指定图的类型

```{r}
data(singer,package = "lattice")
singer %>% 
  ggplot() +
  geom_histogram(aes(x = height)) +
  theme(text = element_text(family = enfont),
        plot.title = element_text(hjust = 0.5))
```

```{r}
ggplot(singer, aes(x=voice.part, y=height)) + 
  geom_boxplot(outlier.colour = "red") +
  theme(text = element_text(family = enfont),
        plot.title = element_text(hjust = 0.5))
  
```

- **color** 对点、线和填充区域的边界进行着色
- **fill**  对填充区域着色，如条形和密度区域
- **alpha** 颜色的透明度，从0（完全透明）到1（不透明）。
- **linetype** 图案的线条（ 1=实线， 2=虚线， 3=点， 4=点破折号， 5=长破折号， 6=双破折号）
- **size** 点的尺寸和线的宽度
- **shape** 点的形状（和pch一样，0=开放的方形，1=开放的圆形，2=开放的三角形，等等）
- **position** 绘制诸如柱状图和点等对象的位置。对柱状图来说， "dodge"将分组条形图并排， "stacked"堆叠分组条形图， "fill"垂直地堆叠分组条形图并规范其高度相等。对于点来说， - "jitter"减少点重叠
- **binwidth** 直方图的宽度
- **notch** 表示方块图是否应为缺口（ TRUE/FALSE）
- **sides** 地毯图的安置（ "b"=底部，"l"=左部，"t"=顶部，"r"=右部，"bl"=左下部，等等）
- **width** 箱线图的宽度

我们可以使用Salaries数据集来验证这些选项的使用

```{r}
Salaries %>% 
  ggplot(aes(rank,salary)) +
  geom_boxplot(fill = "steelblue",color="red",notch=TRUE,outlier.color = "orange",
               outlier.alpha = 0.5) +
  geom_point(position="jitter", color="blue", alpha = 0.5) +
  geom_rug(side="l", color="black") +
  theme(text = element_text(family = enfont),
        plot.title = element_text(hjust = 0.5))
```

当几何函数组合形成新类型的图时，ggplot2包的真正力量就会得到展现。让我们回到singer数据集中

```{r}
data(singer, package = "lattice")
ggplot(singer, aes(x = voice.part, y = height)) +
  geom_violin(fill = "lightblue") +
  geom_boxplot(fill="lightgreen", width=.2) +
  theme(text = element_text(family = enfont),
        plot.title = element_text(hjust = 0.5))
```

该代码把**箱线图**和**小提琴图**结合在一起形成一个新的图形,箱线图展示了在singer数据框中每个音部的**25%、 50%和75%分位数得分**和任意的异常值。对于每个声部身高范围上的得分分布，小提琴图展示了更多视觉线索。

# 分组

```{r}
library(ggplot2)
ggplot(data = Salaries, aes(x = salary, fill = rank)) +
  geom_density(alpha = 0.5) +
  theme(text = element_text(family = enfont),
        plot.title = element_text(hjust = 0.5)) 
```

接下来，我们通过性别和学术等级分组，绘制获得博士学位年数与薪水的关系

```{r}
Salaries %>% 
  ggplot(aes(yrs.since.phd,salary,col = rank,shape = sex)) +
  geom_point() +
  theme(text = element_text(family = enfont),
        plot.title = element_text(hjust = 0.5))
```

用一个分组的条形图按学术等级和性别来可视化教授的人数

```{r}
Salaries %>% 
  ggplot(aes(x = rank)) +
  geom_bar(aes(fill = sex),position = "dodge") +
  labs(title='position = "dodge"') +
  theme(text = element_text(family = enfont),
        plot.title = element_text(hjust = 0.5))
```

```{r}
ggplot(Salaries, aes(x=rank, fill=sex))+ geom_bar() +
  theme(text = element_text(family = enfont),
        plot.title = element_text(hjust = 0.5))

ggplot(Salaries, aes(x=rank)) + geom_bar(fill="red") +
  theme(text = element_text(family = enfont),
        plot.title = element_text(hjust = 0.5))

ggplot(Salaries, aes(x=rank, fill="red")) + geom_bar() +
  theme(text = element_text(family = enfont),
        plot.title = element_text(hjust = 0.5))
```

在第一个例子中，sex变量通过条形图中的fill来展示。在第二个例子中，每个条形图都用红色来填充。在第三个例子中， ggplot2假定"red"是变量的名字，并且你得到一个意想不到（不希望）的结果。通常来说，**变量应该设在aes()函数内，分配常数应该在aes()函数外**。

# 分面

回头看一下合唱的例子，我们可以使用下面的代码创建一个分面图

```{r}
singer %>% 
  ggplot(aes(x = height)) +
  geom_histogram() +
  facet_wrap(~voice.part,nrow = 4,labeller = "label_both") +
  theme(text = element_text(family = enfont),
        plot.title = element_text(hjust = 0.5))
```

创建一个包含分面和分组的图

```{r}
Salaries %>% 
  ggplot(aes(x = yrs.since.phd,y = salary,
             col = rank,shape = rank),size = 2.5) +
  geom_point() +
  facet_grid(.~sex,labeller = "label_both") +
  theme(text = element_text(family = enfont),
        plot.title = element_text(hjust = 0.5))
```

展示singer数据集中每个声部成员的身高分布，并利用核密度图水平排列。给每个声部分配不同的颜色。

```{r}
singer %>% 
  ggplot(aes(x = height,fill = voice.part)) +
  geom_density() +
  facet_grid(voice.part~.) +
  theme(text = element_text(family = enfont),
        plot.title = element_text(hjust = 0.5))
```

# 添加光滑曲线

```{r}
Salaries %>% 
  ggplot(aes(x = yrs.since.phd,y = salary)) +
  geom_point() +
  geom_smooth() +
  theme(text = element_text(family = enfont),
        plot.title = element_text(hjust = 0.5))
```

```{r}
Salaries %>% 
  ggplot(aes(x = yrs.since.phd,y = salary)) +
  geom_point(aes(col = sex,shape = sex)) +
  geom_smooth(aes(linetype = sex,col = sex),method=lm, formula=y~poly(x,2),
              se = FALSE) +
  theme(text = element_text(family = enfont),
        plot.title = element_text(hjust = 0.5))
```

对男性来说，曲线从0增加至约30年然后下降。对女性来说，拟合曲线从0到40年一直呈上升
趋势。在数据集中没有女性获得博士学位超过40年。对于数据集中的大部分范围，男性能拿到更高的薪水。

# 修改ggplot2图形的外观

```{r}
Salaries %>%
  ggplot(aes(x = rank, y = salary, fill = sex)) +
  geom_boxplot() +
  scale_y_continuous(breaks = seq(50000, 200000, 50000),
                     labels = str_c("$", seq(50, 200, 50), "K")) +
  scale_x_discrete(
    breaks = c("AsstProf", "AssocProf", "Prof"),
    labels = c(
      "Assistant\nProfessor",
      "Associate\nProfessor",
      "Full\nProfessor"
    )
  ) + 
  labs(title="Faculty Salary by Rank and Sex", x="", y="") +
  theme(text = element_text(family = enfont),
        plot.title = element_text(hjust = 0.5)) 
```

很明显，平均收入随着学术排名的上升而上升，在每个学术等级中男性的薪资水平高于女性。

```{r}
Salaries %>%
  ggplot(aes(x = rank, y = salary, fill = sex)) +
  geom_boxplot() +
  scale_y_continuous(breaks = seq(50000, 200000, 50000),
                     labels = str_c("$", seq(50, 200, 50), "K")) +
  scale_x_discrete(
    breaks = c("AsstProf", "AssocProf", "Prof"),
    labels = c(
      "Assistant\nProfessor",
      "Associate\nProfessor",
      "Full\nProfessor"
    )
  ) + 
  labs(title="Faculty Salary by Rank and Sex", x="", y="",
       fill = "Gender") +
  theme(text = element_text(family = enfont),
        plot.title = element_text(hjust = 0.5)) +
  theme(legend.position = c(.1,.9))
```

```{r}
ggplot(mtcars, aes(x = wt, y = mpg, size = disp)) +
  geom_point(shape = 22,
             color = "black",
             fill = "cornsilk") +
  labs(x = "Weight",
       y = "Miles Per Gallon",
       title = "Bubble Chart",
       size = "Engine\nDisplacement") +
  theme(text = element_text(family = enfont),
        plot.title = element_text(hjust = 0.5)) 
```

使用`scale_color_manual()函数`来设定三个学术等级的点的颜色

```{r}
ggplot(data = Salaries, aes(x = yrs.since.phd, y = salary, color = rank)) +
  scale_color_manual(values = c("orange", "olivedrab", "navy")) +
  geom_point(size = 2) +
  theme(text = element_text(family = enfont),
        plot.title = element_text(hjust = 0.5)) 
```

```{r}
library(ggplot2)
mytheme <- theme(
  plot.title = element_text(face = "bold.italic",
                            size = "14", 
                            color = "brown"),
  axis.title = element_text(face = "bold.italic",
                            size = 10,
                            color = "brown"),
  axis.text = element_text(face = "bold", 
                           size = 9,
                           color = "darkblue"),
  panel.background = element_rect(fill = "white",
                                  color = "darkblue"),
  panel.grid.major.y = element_line(color = "grey",
                                    linetype = 1),
  panel.grid.minor.y = element_line(color = "grey",
                                    linetype = 2),
  panel.grid.minor.x = element_blank(),
  legend.position = "top"
)
ggplot(Salaries, aes(x = rank, y = salary, fill = sex)) +
  geom_boxplot() +
  labs(title = "Salary by Rank and Sex", x = "Rank", y = "Salary") +
  mytheme
```

主题mytheme指定了**图的标题**应该为粗斜体的棕色14号字。**轴的标题**为粗斜体的棕色10号字。**坐标轴标签**应为加粗的深蓝色9号字。**画图区域**有白色的填充和深蓝色的边框。**主水平网格**应该是灰色的实线，**次水平网格**应该是灰色的虚线；**垂直网格**不输出；**图例**展示在图的顶部。`theme()函数`给了我们把控最后图形的控制权。可以参考help(theme)来查看更多关于选项的信息。

# 组合图形

```{r}
library(patchwork)
p1 <- ggplot(data=Salaries, 
             aes(x=rank)) + 
  geom_bar() +
  theme(text = element_text(family = enfont),
        plot.title = element_text(hjust = 0.5)) 

p2 <- ggplot(data=Salaries, 
             aes(x=sex)) + geom_bar() +
  theme(text = element_text(family = enfont),
        plot.title = element_text(hjust = 0.5)) 

p3 <- ggplot(data=Salaries, 
             aes(x=yrs.since.phd, y=salary)) + geom_point() +
  theme(text = element_text(family = enfont),
        plot.title = element_text(hjust = 0.5)) 

p1 + p2 + p3
```

```{r}
p1 + p2 - p3
```

```{r}
(p1 + p2)/p3
```

# 保存图形

```{r}
myplot <- ggplot(data=mtcars, aes(x=mpg)) + geom_histogram()
# ggsave(file="mygraph.png", plot=myplot, width=5, height=4)
```

在当前路径下将myplot保存为名为mygraph.png的**5英寸×4英寸**（12.7厘米×10.2厘米） PNG格式的图片。我们可以通过设定文件扩展名为ps、tex、jpeg、pdf、tiff、png、bmp、svg或wmf来保存为不同的格式。wmf文件仅限在装有Windows系统的计算机中保存。如果忽略`plot=`选项，最近创建的图形会被保存。

# 小结

本章回顾了ggplot2包，它提供基于**图形综合语法**的先进图形化方法。这个包旨在在R提供
的基础画图之外提供一个完整而全面的替代方案。它提供的数据可视化方法很有吸引力和意义，用其他方式很难做到。